【裁判字號】    98,訴,2198
【裁判日期】    991227
【裁判案由】    妨害性自主罪等
【裁判全文】
臺灣臺北地方法院刑事判決              98年度訴字第2198號
                                      99年度訴字第1483號
公  訴  人  臺灣臺北地方法院檢察署檢察官
被      告  邱昌平
選任辯護人  王淑琍律師
上列被告因妨害性自主罪等案件，經檢察官提起公訴（98年度偵
字第21461號），本院判決如下：
    主  文
邱昌平所犯如附表所示之罪，各處如附表所示之刑，應執行有期
徒刑拾壹年。
扣案之未成年少女之猥褻影像、照片、記錄聯絡對象個資文件壹
紙、電動按摩棒壹支均沒收。
    事  實
一、邱昌平係達明電腦有限公司（設臺北縣板橋市○○路○段36
    號1樓，下稱達明公司）負責人，基於與未滿16歲之人為性
    交易之概括犯意，及引誘或以他法使未滿18歲之人為性交易
    、與未滿16歲及16歲以上未滿18歲之人為性交易、拍攝未滿
    18歲之人為性交或猥褻行為之圖畫、影片或其他物品、強制
    性交、猥褻之犯意，先後為以下行為：
（一）於民國95年初，先在平面媒體刊登網咖徵才廣告，待未成
      年少女依廣告打電話應徵時，邱昌平即自稱為「小陳」，
      並告之已無缺額，惟尚有其他工作，即只要單純陪男網友
      看電影2小時、薪資新臺幣（下同）1千元之工作，若網友
      毛手毛腳，則可另拿取數百元不等之小費等詞，引誘未成
      年少女性交易，屆時邱昌平則以「網友」名義現身，而與
      少女為性交易後，若見少女不知險惡，則再以「小陳」身
      分，打電話聯絡少女，告之該網友對其十分欣賞，希望拍
      攝照片為紀念為由，誘騙少女前往旅館房間拍攝照片，待
      少女依約前來後，即在該旅館之房間內，仗其成人之勢以
      強暴手段違反少女之意願，性侵害少女，並全程以相機拍
      攝。嗣未成年少女Ｚ（81年3月10日生，真實姓名、年籍
      詳卷）、Ｅ（83年9月3日生，真實姓名、年籍詳卷）先後
      與其聯繫，邱昌平再佯以網友身分，於附表項次1、3所示
      時、地，連續與少女Ｚ為性交易；於附表項次2所示時、
      地，基於強制性交之犯意，違反少女Ｚ之意願而為性交；
      於附表項次4、5、6所示時、地，違反少女Ｅ之意願而為
      強制猥褻、強制性交，後以少數金錢誘其為性交易並拍攝
      照片。
（二）自97年2月起，利用達明公司名義，以徵選電腦維護工程
      師、電腦售後技術服務人員、門市助理與工讀生等為幌，
      透過一零四資訊科技股份有限公司（設臺北縣新店市○○
      路119之1號10樓，即俗稱之104人力銀行）於網際網路委
      刊求才廣告，並藉由委刊業者可以透過網際網路進入資料
      庫瀏覽求職者相關姓名、年籍與聯絡電話之機會，鎖定年
      齡約14至16歲之女性求職者，使用行動電話門號00000000
      00、0000000000與求職者連繫，先以「小陳」之暱稱向對
      方表示係補習業者徵求電訪工讀生，俟取得對方信任後，
      再佯以職缺已滿，可另提供陪男網友看電影、網拍模特兒
      試拍等工作機會，待遇可達每2小時1千元等語，誘使被害
      人外出至臺北市○○區○○路或漢中街西門町等一帶面晤
      ，待被害人依約前往，其再佯以網友身分出面，視談論情
      形將未成年少女帶往臺北市萬華區「U2」MTV包廂（下稱
      U2 MTV）或「函舍商務旅店」（設臺北市○○區○○路68
      號4樓，下稱函舍旅館）內，於附表項次7至26所示時、地
      ，與告訴人00000000（82年1月5日生，真實姓名、年籍詳
      卷）及各該項次所列未成年少女Ａ（82年12月25日生，真
      實姓名、年籍詳卷）、Ｂ（84年5月26日生，真實姓名、
      年籍詳卷）、Ｃ（82年8月3日，真實姓名、年籍詳卷）、
      Ｄ（83年4月2日生，真實姓名、年籍詳卷）、Ｆ（84年4
      月1日生，真實姓名、年籍詳卷）、Ｇ（83年1月2日生，
      真實姓名、年籍詳卷）、Ｈ（84年7月28日生，真實姓名
      、年籍詳卷）、Ｉ（83年12月12日生，真實姓名、年籍詳
      卷）、Ｋ（83年9月8日生，真實姓名、年籍詳卷）、Ｌ（
      83年5月4日生，真實姓名、年籍詳卷）、Ｍ（81年8月10
      日生，真實姓名、年籍詳卷）、Ｗ（84年3月10日生，真
      實姓名、年籍詳卷）、Ｘ（82年1月10日生，真實姓名、
      年籍詳卷）、Ｙ（85年1月1日生，真實姓名、年籍詳卷）
      為性交易、拍攝猥褻照片、影片、強制性交、猥褻等行為
      。嗣於98年8月31日下午，邱昌平利用未成年少女Ｉ學生
      身分，以「小陳」名義屢打電話，要求少女利用下課後時
      間與網友「小陳」 (即其本身)為性交易，少女Ｉ不堪其
      擾而前往赴約，嗣二人到北市函舍旅館為性交易時，為警
      查獲，扣得電動按摩棒1只、行動電話1支（含0000000000
      SIM卡1張）、攝影機1部（內含錄影帶1卷）、數位相機1
      部（含XD記憶卡1張），復經警持搜索票至達明公司搜索
      ，扣得單眼相機1部、CF記憶卡3張及記載未成年少女個資
      之文件1紙。
二、案經被害人00000000告訴暨臺北市政府警察局萬華分局報請
    臺灣臺北地方法院檢察署檢察官偵查起訴。
    理  由
壹、程序部分：
一、被告邱昌平於警、偵訊之供述，非出於強暴、脅迫、利誘、
    詐欺、疲勞訊問、違法羈押或其他不正方法取得，依刑事訴
    訟法第156條第1項、第158條之2得採為證據。
二、證人00000000、Ａ、Ｃ、Ｄ、Ｇ、Ｌ、Ｍ、Ｘ、Ｚ於本院具
    結之證據，與其分別於警、偵訊（具結）之供述大致相符，
    渠等所供自得採為證據。
三、按被告以外之人於審判外之陳述，雖不符前4條之規定，而
    經當事人於審判程序同意做為證據，法院審酌該言詞陳述或
    書面陳述作成時之情況，認為適當者，亦得為證據。當事人
    、代理人或辯護人於法院調查證據時，知有第159條第1項不
    得為證據之情形，而未於言詞辯論終結前聲明異議者，視為
    有前項之同意，為刑事訴訟法第159條之5所明定。證人0000
    0000、Ａ、Ｂ、Ｃ、Ｄ、Ｅ、Ｆ、Ｇ、Ｈ、Ｉ、Ｋ、Ｌ、Ｍ
    、Ｗ、Ｘ、Ｙ、Ｚ分別於警、偵訊之供、證述，被告於審判
    期日均表示無意見，證人Ａ、Ｂ、Ｃ、Ｄ、Ｅ、Ｇ、Ｋ、Ｌ
    、Ｍ等於警訊之供述本院認為適當，依上述規定，均得為證
    據；證人00000000、Ｄ、Ｅ、Ｆ、Ｈ、Ｉ、Ｗ、Ｘ、Ｙ、Ｚ
    於偵查中（具結）證述，核無顯不可信之情況，依同法第
    159條之1第2項皆得為證據。
四、後列非供述證據，均非違法取得之證據，且或係從事業務之
    人於業務上製作之證明文書、記錄文書，核無顯不可信情況
    ，故依同法第158條之4反面解釋、第159條之4第2款得為證
    據。
貳、實體部分：
一、訊據被告邱昌平對於上揭犯罪事實均坦承不諱，核與證人00
    000000於本院審理時所結證稱：「在98年3月11日當天，我
    有前往臺北市萬華區U2 MTV，因為之前有在人力銀行上面登
    我的履歷，說我要求職，後來一位叫小陳的人打電話給我，
    小陳就是在庭被告，他打電話給我說他那邊有工作要給我作
    ，就介紹打工內容說好像是陪別人看電影、逛街、吃飯，不
    是違法的事情，是正當的工作，之後就幫我約時間地點，所
    以我才會去U2 MTV。當天前往U2 MTV之後，所見到之人他說
    他是小陳介紹的人。我跟他約在那邊相見後，他就叫我跟他
    走，沒有說要去哪裡。我當時16歲。我有進入U2 MTV，被告
    有跟我講一下話之後，就坐到我後面，有點像是抱我，然後
    就摸我胸部，一開始是隔著衣服摸，後來他就把我衣服掀起
    來，我有擋掉，後來他想要脫我的褲子，他的手本來摸我胸
    部，後來就往下移動，移到腹部時，我就用手把他檔掉，後
    來我跟他說我有事要先走，當時我不是真的有事，我只是有
    點害怕，我想要逃走，然後他就跟我一起離開了。我剛才說
    被告一開始隔著衣服摸，後來要把我衣服掀起前，沒有跟我
    說要撫摸我胸部嗎。小陳之前跟我通電話，要我出來之前，
    沒有告訴我我會被介紹來的客人摸，他說完全不會有肢體的
    碰觸，只是單純聊天，他說跟違法的東西不會有關連。他摸
    我，我擋掉之前，我沒有用言語告訴他不能碰我，可是我不
    知道他會作什麼事。我不願意被被告摸。我剛才說有事離開
    ，被告也跟著我先走，他有拿錢給我，他給我2百元，小陳
    電話中是跟我說1小時2千多元，他給我2百元時說這是車馬
    費。當天離開之後我沒有直接回家，因為我很害怕，所以我
    跑去警察局報案。98年3月11日當天我記得應該有到警察局
    及地檢署作筆錄。當天小陳載我到U2 MTV時談一下話之後，
    應該沒有先詢問我可不可以抱我吧。因為我沙發坐的很前面
    ，他自己跑到我的後面去。」等語（參本院卷(一)第161至162
    頁）、證人Ａ於本院審理時所結證稱：「我認識在庭被告，
    是被告有我的電話，他打來跟我說他那裡有打工的機會，說
    接電話可以打工賺錢，說陪人家去唱歌有錢可以拿，大約陪
    唱2、3個小時可以得到1千元，因為那時我不知道是被告，
    他說是配對的，他說他是攝影師，他說要幫我拍照給模特兒
    的廠商看，他說有機會可以當模特兒。我在警察局時說98年
    8月25日我第一次見到被告，我不記得了。我第一次跟被告
    見面我們約在西門町的U2 MTV，他說要帶我去拍照，地點我
    不知道，好像就在附近的飯店或旅館。被告說要拍照，被告
    叫我擺姿勢讓他拍，第一次是拍正常的照片，拍完之後，他
    說他會拿回去給廠商看，後來時間到了，他就拿1千元給我
    ，我就離開了。後來被告有再打電話給我，他說我的照片廠
    商看了蠻喜歡，他叫我再拍幾張，就有再跟我約，後來我們
    就約在一個地方，不像飯店或旅館，那裡有個電梯進去之後
    ，到了一個樓層之後他去拿鑰匙，後來我們就到了房間。到
    那個房間之後，被告第二次也是說要拍照，被告有拿一些奇
    摩網拍健身器材的模特兒的照片給我看，叫我衣服儘量要穿
    少一點，他說這樣修圖比較容易，他就叫我擺圖片上的姿勢
    讓他拍照，後來他就說我可以穿內衣褲拍，我想說是廠商要
    的，我就想說應該是可以，就穿這樣讓他拍。後來有拿很多
    沒有穿衣服的照片給我看，有些沒穿衣服，有些只有穿內衣
    褲，他就說這些女生一直跟他要錢，自願給他拍照，後來他
    就說他可不可以抱我一下，我就說不要，他就從後面抱我，
    我有掙扎，我就說我要走了，我就趕快離開了。被告從後面
    抱我，他從後面環抱我的胸部跟腰部之間，手有碰到我的胸
    部的下緣，他抱我當時是我準備要走的時候，我有先穿好褲
    子，上衣也穿好了。我剛才說被告的手碰到我胸部下緣，他
    是隔著衣服碰觸。我離開之後有拿到錢，1千元。之後有再
    與被告見面，他有再約我，他說是廠商要外拍，要有背景，
    到外面去拍，就叫我穿類似制服去，我們就到了山區拍照，
    拍完之後我就走了，他就帶我到我們原本相約的地方，我就
    自己回去了。我跟被告約外拍當天，是拍有穿衣服，跟樹、
    山等景色合拍。被告沒有要求我暴露我的身體或是胸部或下
    體，就是單純的拍照。警詢筆錄屬實。第二次跟第三次的拍
    照，網友是事前就跟我講好拍攝內容及價錢，他有跟我說要
    怎樣拍。第二次拍照完後，網友有說我的身材很好，要求要
    抱我一下，我當時說要開學了，要繳學費、生活費，還要養
    1個乾妹妹很缺錢，所以我同意讓他抱一下，希望這位網友
    儘快幫我安排下一次拍攝的時間，有這件事。據我剛才回答
    辯護人所問的問題，一開始我有同意被告抱我，但是後來我
    覺得很反感，所以我就開始掙扎，掙扎了一下被告才放開我
    。我在掙扎當時有說你不要再抱我了，我想走了。我剛才說
    最後一次是到郊外去拍攝，我說是拍很正常的照片，所謂很
    正常的照片係指我從頭到尾都有穿衣服。他只有叫我把裙子
    往上拉給他拍攝，我就往上拉了一點到大約大腿一半再上來
    一點點，但是我不知道有無拍到我的內褲，我自己看是沒有
    露出內褲。我把裙子往上拉的時候，被告叫我站在爬山的樓
    梯上，被告站在樓梯下往上拍，樓梯有幾階我現在不記得了
    。（提示98年度偵字第21461號卷二第136頁）我當時說被告
    會過來將我胸部的衣服往下拉再拍照，拉到最後內衣都露出
    來，我現在想起來了，當時是我在拍得時候，他過來拉我的
    衣服，把衣服調整到他想要的感覺，他會一直過來拉我的衣
    服，是否有把我的衣服拉到內衣露出來，我現在忘記了，但
    我記得他有一直把我的衣服往下拉。（提示同偵卷訊問筆錄
    ）我當時說我認為內褲有被拍到，我忘記當時被告是怎麼說
    的，我當時就覺得很奇怪，為什麼連拍外景都要穿的這麼暴
    露，後來他一直來拉我的衣服，就好像要弄到他要拍到我的
    身體的樣子，我當時有沒有質疑他我現在忘記了，但是我覺
    得很怪。（提示98年度偵字20061號卷三第77頁照片）我在
    警察局及剛才回答內容中表示我都沒有任何暴露身體或下體
    的的情形，此份照片係從被告電腦中翻拍出來的照片，照片
    上的人是我。該照片有裸露胸部及下體在戶外拍照的情形，
    照我前所述被告並沒有拍攝這樣的照片，這個照片我知道是
    我前面所說在郊外那次拍的，但我真的不記得了。...第二
    次見面時，我說在房間裡拍攝的照片是如我所述拍只有穿內
    衣褲的照片，印象中是這樣。我忘記一次外拍，一次內拍，
    每次2千元，被告事先有跟我講好，我只知道有外拍跟內拍
    。我知道每次我有拿到錢，但我不知道金額。被告幫我拍照
    跟抱我是事先都經過我的同意。」等語（參本院卷(一)第163
    至163頁）、證人Ｂ於本院審理時所證：「我有見過被告邱
    昌平，他在去年夏天時打給我，當時下學期還未結束，我念
    國二的時候，當時我滿14歲。因為我在104人力銀行有放徵
    工作的資料，被告打給我說現在有一個陪別人看電影可以拿
    錢的工作，他當時只說陪人看電影，沒有說陪誰，他沒有說
    陪男人或女人看電影，他打給我說的時候沒有說自己是誰。
    被告有說陪別人看電影可以拿大約是1千元，我當時就接受
    了這份工作。他當時跟我約在西門町的U2 MTV。剛剛我說我
    跟被告相約在U2 MTV，到了U2 MTV之後我你所見到的人跟我
    約定的客人是在庭的被告。當天我們有進入U2 MTV看電影。
    進入U2 MTV包廂之後，被告就跟我聊天，他就開始靠近我，
    坐在我的旁邊，他就問我說可不可以拍照，當天他有帶相機
    ，他說拍照是他的興趣，我也同意了，之後他就問我說可不
    可以摸我胸部，我那時就說：『好可以摸一下』，他隔著我
    的衣服摸了我的胸部約一分鐘左右，之後還要繼續摸我，我
    就坐遠離他，之後又繼續聊天，然後電影差不多就看完了，
    之後他就說可不可以再摸一下，我就說不要，之後就走了，
    我們就離開U2 MTV。（提示98年度偵字第21461號卷二第127
    頁以下警詢筆錄）當時我於警詢中所講的內容，當時我有回
    答警察說，我當天是穿運動服去赴約，邱昌平在上電梯時，
    我有告訴他我當時是14歲，被告還說看不出來，我們就去看
    了MTV。我當時有告訴他我14歲，是否有跟他說我有無滿14
    歲我已經忘記了。我出生月日是5月26號，我不記得這件事
    情是我的生日前或後。我剛才說被告說要摸我胸部一下，我
    有同意，是隔著衣服，除此之外被告有摸我的手，說我的皮
    膚很好。我剛說被告說要摸我胸部我有同意，屬實。我剛剛
    又說警詢筆錄屬實，可是我在筆錄中說是網友問我可否摸胸
    部，我未置可否，我當時好像是點頭表示同意。據網友說當
    天他是問我說可不可以抱我一下，他從後面環抱我的時候，
    不小心碰到我的胸部，我就彈開，他就沒有其他的動作了，
    不是，他當時從後面環抱我，碰到我的胸部之後，就問我說
    可不可以摸我的胸部？我就點頭。（提示同偵卷第128 頁警
    詢筆錄）我在警詢中說我在電話中告知小陳我14歲，尚未滿
    18歲，屬實。我剛才說我當時有在104人力銀行網站上放入
    我要應徵工作的資料。我不太記得有無在104人力銀行網站
    上面記載我的出生年月日，應該是有，104的網站會要求我
    們記載出生年月日。所以如果上這個網站就可以知道我是何
    時出生。」等語（參本院卷(一)第180至181頁）、證人Ｃ於本
    院審理時結證所稱：「我看過在庭被告，有接觸過，被告打
    電話給我，他說他在求職網站看到我的資料，他講了什麼我
    忘記了。我忘了什麼時候跟被告直接接觸。跟被告碰面是他
    約我出去。約我去U2 MTV（證人無聲流淚，沈默不語）...
    我無法再陳述當時的情形。現在生活正常。我無法再陳述當
    時情況，我不想講。案發當時警察有請我去做筆錄，當時說
    的實在。在警訊筆錄時我說第一次是在U2MTV，第二次是在
    工作室，該工作室是一個旅館，名稱我忘記了，地點在西門
    町星聚點KTV對面的巷子裡面，是在壹個大樓裡面。被告說
    我是自願的，是因為被告說要給我錢，他有摸我的身體，全
    部都有，身體的三個隱私處他都有摸我，我說的是第二次碰
    面時，他每次都要給我錢，都是事後給錢，我兩次跟被告碰
    面都有拒絕被告，後來我想說因為他要給我錢他說好，且被
    告說要跟我發生關係，我說沒有我不要跟他發生關係，當時
    他說1個小時好像5百還是1千元我忘記了，被告說要拍廣告
    或是雜誌、網拍的照片，所以我同意他摸我身體。我剛剛說
    我有拒絕他，他摸了我之後，因為我覺得這樣很噁心，所以
    我拒絕。我拒絕之後，被告繼續，後來有給我錢。第二次才
    有比較多的事情，第二次他說要跟我發生關係，可是我拒絕
    了，後來沒有發生關係。他第一次只說要摸我。第一次給的
    錢跟第二次是否一樣我忘記了，第二次比較多。（提示同偵
    查卷二第116至119頁警訊筆錄第4頁）依我剛剛所言，我於
    警詢筆錄中所說關於第一次跟被告碰面的經過，我說該男子
    藉故靠近我，摸我的手，並要摸胸部等較私密之部位我都拒
    絕，該男子還會從後方要偷襲環抱我...我就閃開等語，如
    果以這段話陳述經過，當天該男子應沒有實際摸我或抱我，
    與我剛才之陳述並不完全相同，因為當時作警詢筆錄的時候
    ，我爸爸在旁邊我不敢說實際的狀況，以我剛才回答檢察官
    所說的才正確。被告說他如果要摸我的手，或是拍我的照片
    或抱我，都會事先徵求我的同意，如果我有表示拒絕的話，
    他就不會再做進一步的動作，被告有問我，我有拒絕，但是
    他並沒有停止，我把他推開，他又過來，就繼續摸我的手、
    抱我的身體，拍照的部分，被告有問我，他說要拍很多照片
    給廠商挑，我有同意。我剛剛說，當被告要求我，我有拒絕
    ，我把他推開後他又想要來摸我的手或抱我的身體時，我跟
    他說不要這樣。第一次就有這樣的情形，第二次被告約我我
    還願意出去是因為有錢可以拿，我當時缺錢。第二次我要赴
    約前，沒有考慮到可能發生跟第一次同樣的情形。案發至今
    ，被告拍完照片說要給廠商看的，沒有任何廠商與我聯絡，
    有一次被告把記憶卡格式化，我就覺得很奇怪。剛剛辯護人
    說被告只是摸摸我的手、抱抱我而已，一開始第一次時是這
    樣，後來第二次時他有要求跟我發生關係。他摸到我身體的
    私處的部分兩次都有。被告幫我拍完照片時，就有當我的面
    把照片刪除。我知道照片刪除他是把照片格式化。我不知道
    被告是電腦專家。我總共跟被告見過幾次面有點不記得了，
    可能是三次。我剛才說跟被告碰面，見面被告都有摸我的身
    體，我不記得見面幾次，但是只要有見面，都有摸我的身體
    。我跟被告在U2 MTV見面幾次我也不記得了。去過工作室幾
    次因為有點久了。我剛才有把剛剛提示的警詢筆錄看完，那
    份警訊筆錄的內容，除了我剛才說我爸爸在場我不敢說的部
    分以外，筆錄部分是照我實際情形所說。我每次跟被告見面
    都是去U2 MTV或是去被告所說的工作室即旅館。每次見面被
    告都有摸我的身體，包括胸部、下部及拍照，都有作這些事
    情。第一次我跟被告見面時，被告有先說1個小時5百元或1
    千元，說要做什麼事情我忘了，他說要給我錢我才跟他上去
    U2 MTV，但是他沒有說要摸我的身體，進去之後他就摸我的
    手跟我的身體，我有抵抗，我就說看電影，然後時間就到了
    ，然後他就給我錢，我們就走了，第一次沒有拍照。被告說
    第一次與我見面，本來是說2個小時給我1千元要幫我拍照，
    但因為他沒有帶相機，後來我們就上去U2 MTV看電影，他有
    先問我可否抱我，並給我5百元的小費，我同意之後他才抱
    我，並且摸我的身體，但是我還是有拒絕，最後他有抱我、
    摸我。我拒絕之後，還讓被告摸、抱，是因為被告說他要給
    我錢。」等語（參本院卷(二)第22至25頁）、證人Ｄ於本院審
    理時結證所稱：「我之前有看過在庭被告，他有打電話給我
    說他在104銀行上面看到我的履歷，說有打工的機會，工作
    內容是陪網友看電影、聊天，時間約在去年5月份，當時學
    校快放暑假，我那時國二要升國三，他就跟我約。我們約在
    西門町的U2 MTV。當時有見到打電話來的人所稱的網友，就
    是在庭被告。當時被告有問我的年紀，我跟他說我15歲。我
    跟被告去過2次U2 MTV。我第一次跟被告去U2 MTV的經過等
    情形我有點忘記了，看電影時被告說叫我往前坐，他要坐在
    我的後面，他就坐到我的後面，從後面抱我，我忘記他有無
    先問我能不能抱我，他抱我的時候我不知道該怎麼辦，之後
    他摸我的胸部，還有下體，他是用手伸到衣服還有內褲裡面
    摸，當時我不知道怎麼辦，我也不知道他摸了多久，他不是
    只有碰一下就把手拿走，是有持續的摸我。我剛才說被告手
    有伸到我的內褲裡面去摸我的下體，他的手有伸入我的陰部
    裡面，他的手指有插入我的陰道內。這樣的狀況持續了多久
    不記得了。我剛才說我不知道該怎麼辦，後來被告在摸我的
    胸部及陰部的狀況是如何結束、我如何離開，我不記得了。
    被告有給我錢，他給我1千5百元。我跟被告第二次去U2 MTV
    是隔了2天，同樣是跟被告去，被告在U2 MTV包廂內，也是
    如第一次一樣，先從後面抱我，手也是伸到我的衣褲裡面摸
    我的胸部跟下體，也有用手指插入我的陰道內。當天被告有
    帶1台DV攝影機，只有第二次才帶。被告想使用攝影機對我
    拍攝，我沒有給他拍，但他有問我可不可以給他拍，他要拍
    我的臉，沒有要求要拍其他的身體部位。被告沒有再拿出相
    機對著我過。我剛才說被告撫摸我的胸部及下體時，被告沒
    有使用攝影機拍攝。我說第一次時不知道該怎麼辦，我當時
    都沒有說話。第二次時，被告有先問我說他要摸我，我沒有
    同意，我也沒有告訴他我不要，我只是沒說話。第二次結束
    之後他有給我錢，他給我1千3百元。之後沒有再見過被告，
    他沒有再打電話給我過。我不記得我是否曾經跟網友說有關
    我跟網友所作的這些事，不可以讓我追星族的朋友知道，不
    然我會被排擠或混不下去。第一次網友要抱我和摸我之前，
    有先詢問我說可否抱我，他只有問我說可不可以抱我。被告
    摸的時候沒有先問我可不可以摸。我剛才說被告的手指頭有
    插入我的陰部，大概插入多深我不知道。我可以確定被告有
    將手指插入我的陰部。我沒有辦法確定被告的手指插入我的
    陰部多深。第一次結束之後，我沒有要求網友開車載我到台
    中參加追星晚會，第二次有。我第二次跟網友約之前，就可
    以猜得到會發生跟第一次同樣的事情。我剛才說我第二次去
    U2 MTV的時候，我已經可以猜想的到會發生跟第一次同樣的
    事情，為何還要赴約是因為當時有壹個偶像劇的宣傳，有賣
    電視原聲帶，我想要買但是我身上沒有錢可以買，所以我才
    會赴約。我剛才說，這二次被告都有用手指頭插入我的陰道
    內，當時我覺得疼痛。我第二次要赴約前，是否知道我所要
    見面的人跟第一次是同樣的人我忘記了。我知道我第二次赴
    約之後，會發生跟第一次同樣的事情，係小陳那時說跟上次
    一樣只是看電影，好像有說是跟第一次同樣的網友指定要跟
    我碰面，但是小陳沒有說網友要跟我做什麼事情，是我自己
    判斷會跟第一次發生同樣的事情。（提示同偵卷第64至66
    頁筆錄）我在筆錄中只有提到被告有撫摸我的胸部、下體，
    並沒有提到用手指頭插入我的陰道內，因為作筆錄時我爸爸
    在旁邊，我不敢講，今天我的家人沒有來。筆錄的內容除了
    我現在說被告有用手指頭插入我的陰道內的部分，當時我不
    敢說以外，其他我在筆錄內所說的屬實。第一次在U2 MTV時
    我有說我是追星族，我當時告訴被告我手機打爆了，又怕爸
    媽知道，當時被告有答應要給我小費。第一次跟第二次我們
    的交易，被告抱我或摸我事先都有徵求我的同意，且我第一
    次跟第二次拿的金額是2千元跟2千5百元，被告只有問我說
    可不可以抱我，並沒有問說可不可以摸我，我拿的金額是是
    1千5百元跟1千3百元。第二次的交易是誰約誰我不記得了，
    但金額確定是1千3百元。我沒有同意被告摸我，我確定被告
    有用手指頭插入我的陰道內。」等語（參本院卷(一)第181頁
    至185頁）、證人Ｅ於本院審理時證稱：「我認識小陳。我
    是大概在國一升國二的暑假，當時未滿13歲時認識小陳。96
    年8月是國一升國二的暑假。98年8月間，我曾經前往台北市
    萬華區U2 MTV包廂，我跟小陳約好去那裡。要去做來電的工
    作，打工，工作內容是陪客人聊天、看電影、逛街。小陳有
    說可以獲取壹個小時五百元報酬。當天有跟小陳約了去到現
    場之人當時並不知道是小陳，小陳跟我說到現場的那個人客
    人，到現場之人自稱是賣手機的人。我剛才說當時我不知道
    是他，我所指的他係指小陳就是那個客人。到了U2 MTV裡，
    我們先挑電影，看電影看到一半他摸我胸部，一開始先隔著
    衣服摸，後來他就把手伸進去衣服裡面，後來摸一摸他就把
    手伸到我內褲裡面，他就開始摸我的下體，後來就給我錢。
    我沒有同意他摸我胸部，他就慢慢靠近我之後，就開始摸了
    ，我就嚇到可是我也不敢講話，他摸到我下體的時候我就很
    生氣，我就把他推開，他就很生氣就走了，隔了沒幾分鐘，
    小陳就打電話給我，他就安撫我說他跟我說不可以這樣，他
    沒有說哪樣，只說不可以這樣，小陳說客人很生氣打電話罵
    他，他說不可以這樣，他就繼續安撫我，我就說好，我是指
    可以摸我這件事情是可以的，後來客人就回來了，客人就繼
    續摸我，主要摸胸部跟下體。當時我只能沒有反應，因為我
    害怕，我沒有想過要離開逃走，因為我會害怕被小陳罵。當
    天沒有發生其他事情，當天我自己搭公車回家，我也沒有再
    去找小陳。後來發生這樣的事情後，我有再跟小陳聯絡，是
    小陳跟我聯絡，是在事發後1個月內，是在96年8月的暑假，
    聯絡內容一樣是要打工作相同的事情。我還願意跟小陳出去
    ，因為我怕被小陳罵。小陳沒有說什麼話讓我害怕被他罵，
    但因為這個工作是我的朋友綽號『謝謝』的女生介紹的，因
    為我怕被那個朋友罵，怕說我朋友介紹工作給我，結果我還
    這樣。我於上次發生事情後也知道狀況，會被客人摸，後來
    小陳找我去打工我還願意去，主要是怕被朋友『謝謝』罵。
    我後來又去很多次，國二上學期有去，下學期我不記得了，
    國三之後就沒有了。我記得小陳帶我去過U2 MTV跟旅館。我
    說的旅館就是函舍旅館，就在U2 MTV旁邊。之後我再以這樣
    的方式打工，去過U2 MTV幾次不記得了，多久約我出去一次
    不一定。去U2 MTV時都會發生像第一次我說摸我胸部、下體
    的情況，第一次去U2 MTV，後來都是去函舍旅館，客人都是
    同一個人，也就是在庭的被告。被告係如何約我去函舍旅館
    我也不知道，被告叫我去我就去了，小陳告訴我跟客人約的
    地點就在函舍旅館的前面。被告到現場後就直接帶我去旅館
    ，沒有去其他地方，直接去旅館。進到旅館之後，我也覺得
    很奇怪，不是本應去逛街看電影？但我沒有問。進到旅館前
    ，被告也就是我說的客人，沒有跟我說什麼話，我就跟著他
    進去。我去了函舍旅館很多次，次數不記得，第一次去的時
    候他要求我脫掉全部衣服，然後摸我的身體。第一次去函舍
    旅館時他有帶錄影機，有錄他自己，也有錄我，他先架腳架
    ，然後就開始錄影，對著房間的床上拍攝，我是躺在床上讓
    他摸我，他拍他摸我身體的過程，他自己一開始沒有脫衣服
    ，後來就脫掉了。這次他有給我1千5百元。之後每次去函舍
    旅館他都有帶錄影機。我不記得第二次去函舍旅館係何時了
    。被告帶我去函舍旅館很多次，他第一次就要求我脫衣服，
    我還是願意去，因為有錢可以拿。我知道他會摸我身體，第
    二次去的時候也是小陳約我的，也是同地點。我說的很多次
    當中，被告帶我去函舍旅館，最後一次不一樣，其他之前被
    告對我做的都一樣。之前都是如我前面所述摸我身體及拍攝
    摸我身體的過程，最後一次是他要求我假性交，他沒有把生
    殖器放入我身體裡面，在我的下體外面，用模仿性交的假動
    作，也就是他拿陰莖摩擦我的下體，我們快要離開時，他要
    求我摸他的下體，我摸了幾次之後，我就不願意了，他也沒
    有再做什麼事。我確定他要求我摸他下體之後，他就給了我
    4千元。之前在檢察官訊問時我所言屬實。訊問筆錄第79頁
    部分，我所提最後一次去那家賓館，事先我有說不要作那件
    事情，進去後他要求我脫全身衣服，自己也脫外褲，後來他
    跟以往一樣，先用手撫摸我的下體，突然用手插入我的下體
    ，我就很生氣用指甲一直抓他的手臂，他才把手指從我下體
    抽出來，他很生氣，我也很生氣，不歡而散就再也沒見面。
    我剛才說他除了用陰莖摩擦我下體之外，並未以手指插入我
    的下體之事，為何會供述不一，因為這是兩次，我剛才的回
    答是說我以為檢察官問我還有沒有用陰經摩擦我下體的情形
    ，我才會回答說沒有，我以為用陰莖摩擦我下體是最後一次
    ，事實上不是，最後一次是用手指插入我下體才是最後一次
    ，用陰莖摩擦我下體是倒數第二次。我剛才說的真正的最後
    一次，也就是手指插入我下體的情形，被告一樣約我出來，
    我跟他說我這次不會讓他再用陰莖摩擦下體，後來他就一樣
    摸我身體，可是他突然用手指很用力的用手指插入我的生殖
    器。我說被告突然用手指很用力插入我生殖器，所謂的突然
    係指我不知情的情形下，他之前並沒有跟我表示要這麼做，
    他這樣做我很生氣，我用力的用指甲抓被告的手臂，後來我
    們就不歡而散了，這次他好像也有給我錢。從我剛才所述，
    被告用陰莖摩擦我下體那次，我有同意。用手指插入我下體
    那次我不同意。發生手指插入我下體的事情後，我沒有再與
    被告見面，他有打電話給我，但我掛掉了，我們沒有再見面
    。最後一次的發生時間我只記得是在國三之前，好像是在國
    三還未開學的暑假。（提示98年度偵字第21461號卷2第90頁
    以下）警察問我說國二整個學期是否都受到被告之侵害，我
    回答說正確，次數想不起來了，但最後一次是國三剛開學，
    警察提示的時間97年10月5日應該是最後一次見面，我現在
    真的想不起來了，但當時確實有這麼說。我會到警察局作筆
    錄是警察打電話給我父親，叫我們過去作筆錄。在正式做此
    書面筆錄之前，警察沒有單獨跟我對話，在開車的路上還有
    另外一位警察。是我自己跟他們說的。警察要我來做筆錄時
    ，我不記得有沒有告訴我是什麼事情，但警察有跟我父親說
    叫我去做筆錄而已，然後要老實說，就這樣。警察在我作筆
    錄的時候有跟我說還有其他人有跟我一樣的情況。在我作筆
    錄之前，警察就跟我說小陳就是我的客人，在做筆錄時有講
    。我在做筆錄時有說怕媽媽認為我是主動的，我所說的主動
    係我怕媽媽認為是我主動聯絡小陳。有幾次是我主動聯絡小
    陳。我不一定一缺錢就會找小陳幫我安排。我找小陳幫我安
    排什麼樣的賺錢的事情我沒有講，但是我們都知道。據小陳
    的說法，他是有事先跟我談好要玩真的，對價是1萬元，我
    同意到達旅館後，當小陳要跟我來真的的時候，我反悔，所
    以最後才會變成是談好玩假的，是有這件事情，但不是最後
    一次。我所謂的最後一次，事前小陳沒有跟我談好，也是可
    能會玩真的，並談好價錢。最後一次我有在電話裡跟小陳說
    我不會再像上次一樣。小陳沒有跟我說這次的內容是要作什
    麼事，代價多少，因為錢都是客人來付，所以他沒有說多少
    錢，也沒有說要作什麼事，他只說好。我剛才說這個打工的
    工作是一位叫『謝謝』的朋友介紹的，謝謝這個朋友介紹我
    去打工，他打電話給小陳，告訴他我的身高體重，小陳就跟
    謝謝說他會幫我安排，後來小陳就跟我聯絡。謝謝這個朋友
    剛開始幫我介紹工作時，沒有跟我說工作的內容為何，我們
    在交換日記中，他說是1個來電的工作，陪客人逛街、聊天
    、看電影，這是他去打工之前跟我說的。所以我在第一次到
    U2 MTV跟客人見面之前，我都以為工作內容是陪客人聊天、
    看電影、逛街，但是在交換日記裡面，我有跟謝謝說搞不好
    沒有那麼單純，我跟她要小心。謝謝在交換日記裡面跟我說
    他最近接到1個打工的工作，但那時他自己還沒有去做過，
    我就叫他要小心。我會相信小陳的話，認為工作的內容就是
    陪客人聊天、看電影、逛街，因為我相信謝謝，我當時並不
    知道實情。（提示98年度偵字第21461號卷一第79頁）我在
    偵查中說我跟被告倒數第二次見面時，他說跟我玩假的，就
    是他的下體會侵入我的下體一點點，並沒有完全插入，所以
    沒有流血。我當時是這樣跟檢察官說。這次被告的陰莖有插
    入我的下體之內。我剛才回答檢察官時說被告的陰莖摩擦我
    的下體，我記得有插入我的下體，剛剛回答檢察官的時候我
    說摩擦下體，是因為我以為這兩個意思是一樣的。我在認識
    被告之前，沒有發生過性行為。這次我說被告的陰莖有插入
    我的下體，我沒有流血，但有疼痛的感覺，有一點點痛。我
    說被告的陰莖有插入我的下體，他插入時沒有抽動。他的陰
    莖插入我的下體多久的時間我不記得了。我回家之後，下體
    不會疼痛。我在交換日記中得知這個配對的工作，我不記得
    是否是在96年的暑假，好像是國一。每次我們約好要交易時
    ，我沒有先問價錢，及談小費的問題，我跟小陳不會討價還
    價，每次結束時我會跟客人要要回家的錢。跟網友見面的時
    候我會先問價錢，談好條件。都是網友在結束時會給我價錢
    ，他會看我表現。我第一次在U2 MTV時我問被告說為什麼謝
    謝都可以拿2千元，討價還價後，我才說1千5百可以了，因
    為我不知道謝謝也有作這種行為，我以為他沒有作這種行為
    就可以拿2千元，2千元的價錢是謝謝跟我說他打工拿的，可
    是謝謝沒有說他打工的內容。我剛才說謝謝沒有打工過，但
    是我卻跟被告說謝謝作這種行為就可以拿2千元，還跟被告
    討價還價，我忘記了謝謝到底有沒有去打工，我當時確實有
    跟被告說謝謝可以拿2千元。第一次見面時，被告有摸我上
    半身，我記得有摸我下體。有一次我同意說好要做真的，那
    次我到達函舍旅館之後我說要替表姐籌錢，被告很同情我，
    事後我說後悔了，我不願意作真的，所以被告也沒有勉強我
    ，但倒數第二次碰面時，我覺得被告有用陰莖插入我的下體
    。我剛才所說的最後一次是什麼時間我忘記了，但我記得是
    那次最後一次，而且他手上還有被我抓傷，他還罵我說回去
    要怎麼跟公司的人交代。可能我剛剛所說的最後一次的事情
    可能不是真的最後一次，但我確定一定有發生過，他曾經用
    手指插入我的下體內，且我真的有在事前跟他說過不要作這
    些事情。」等語（參本院卷(一)第154至161頁）、證人Ｆ於本
    院審理時證稱：「我認識在庭被告。我是在104人力銀行上
    面應徵工作，有人打電話來問我說要不要工作，時間是去年
    約三、四月份的時候，當時我國中二年級下學期。當時我未
    滿14歲，我出生年月日是84年4月1日，我跟被告見時還沒有
    過生日。當時被告跟我說他要我去作補習班打電話的工作，
    我就答應了約在西門町的萬年百貨，結果我去的時候不是他
    之前所說的工作。他有再跟我說要變更工作的內容，他說要
    陪他看電影，沒有再說其他的工作內容。當天我跟被告約在
    萬年之後帶我去U2 MTV。我跟被告進包廂之後，剛開始他先
    跟我聊天，之後就問說可不可以抱我一下，我不同意，但他
    還是從我後面抱我，我有把他推開，他就繼續跟我聊天，接
    著他又說要摸我身體，我也是說不要，他還是摸我，他從後
    面抱著我摸我的身體，手就伸進去衣服裡面摸我的胸部，還
    伸進我的內褲裡面摸我的下體。我說被告摸我的下體，他手
    指頭有伸進去我的陰道裡面。這樣的狀況是持續，詳細時間
    我不記得了，但確定比5分鐘還要久。我剛才說我都不願意
    ，被告還是執意作這些動作，我很生氣，我說我不要，我要
    走，我也有推他，他抱我抱的很緊，我推不開他。被告有帶
    相機。被告當時在U2 MTV裡面，他本來說要拍我的衣服裡面
    胸部的部位，我不同意。被告抱你時，他的相機放在他的包
    包裡面。後來是被告接電話說要先走。我剛才說我反抗被告
    ，被告既然去外面接電話，我沒有離開是因為被告就在門口
    。我確定相機都沒有對著我過。最後被告有給我錢，2千5百
    元。之後被告有再跟我聯絡，他問我說是否要再跟網友配對
    ，我說不要。據網友說，當天有跟我說好小費5百元，我同
    意讓他抱，好像有這件事。後來網友也有跟我談好了小費增
    加1千5百元，共計2千5百元，讓他摸我的身體和下體，可是
    我說不要。網友在抱我的時候，我坐在沙發上。網友摸我的
    時候，我還坐在沙發上。當天我沒有脫掉衣褲。據網友說當
    時我是坐在沙發上，雙腳夾緊，沒有脫衣褲，他是隔著衣褲
    摸我的下體，我有掙扎，網友就停手，他是把手伸進去衣褲
    裡面，我掙扎後他也沒有停手。網友的手指有伸進我的陰道
    裡面。我不知道伸入的深度多深，可是感覺很痛。網友要拍
    我的胸部我不同意，他就沒有拍了。（提示98年度他字卷27
    12號卷二第67至68頁筆錄）我剛才說被告有用手指頭插入我
    的陰道內，我確定。筆錄上面有記載『他用手摸我胸部，還
    有下體，他的手侵入我的下體』，我在做筆錄當時確實有說
    被告的手侵入我的下體，對。我所說的被告的手侵入我的下
    體就是指被告用手指頭插進去我的陰道內。所以筆錄上面所
    載之內容均屬事實。被告在跟我配對之前就在電話中跟我談
    好2小時1千元，且小費我可以拿也可以不拿。被告沒有說小
    費可以拿也可以不拿，也沒有在電話中說補習班的工作沒有
    了而變更為配對的工作。被告小費給我5百元，在跟我討價
    還價之後變成2千5百元，我沒有答應讓被告碰我的全身全部
    ，他說碰我的胸部，還有下面，說要給我2千5百元，我有同
    意，他是先摸我，我掙扎後，他說加錢給我加到2千5百元，
    我才答應的。我後來有去做身體檢查。被告有插入我的陰道
    。被告一開始在抱我接著摸我的身體的時候，我有掙扎。當
    時一開始我們沒有講好被告要給我多少錢，他就先抱我、摸
    我，後來他說他如果手指頭插入我的陰道內，就給我2千5百
    元，我說好可是我還是有掙扎。在被告把手插入我的陰道內
    之前，他抱我、摸我，我是不同意的。」等語（參本院卷(一)
    第185至188頁）、證人Ｇ於本院審理時結證稱：「我看過在
    庭被告。被告在104人力銀行有看過我的資料，然後就打電
    話給我，把我約出來，他說陪客人看小電影之類的，就可以
    拿到錢，沒有說很清楚，小電影類似是U2 MTV包廂的那種電
    影，他也有說其他的也有其他客人跟我們私底下應召之類的
    ，會睜一隻眼、閉一隻眼，應召是指有性交易之類的。我當
    初去的時候還沒知道有性交易的情形這麼多，是之後被告又
    有再打來給我，問我說要不要賺之類的，我第一次有去，後
    面第二次打來時我就沒有去。第一次碰面情形，他打電話來
    跟我約地點，我們就去U2 MTV，進去之後就聊天、摟抱之類
    的，有碰到腰，身體靠很近。那次有拿到錢，1千元。這與
    我剛剛所說的應召不同，沒有發生性行為。我們除了沒有發
    生性行為，是否有其他身體的碰觸或接觸我忘了。當時我說
    我有事要提早走，應該有看壹個小時，他還是給我2個小時
    的價錢。沒有拍照。我記得我於中港派出所做的筆錄。（提
    示98年度他字第2712號卷二第78至79頁證人Ｇ之偵訊筆錄）
    我在筆錄中說跟被告碰面2次，筆錄所載的內容確實如筆錄
    所載，是2次沒有錯。根據同前筆錄之記載，第一次我與被
    告碰面時，他有抱我、摸我的身體。摸我身體，他摸我的腰
    ，胸部我忘記了，下部沒有。被告在抱我、摸我身體之前，
    有詢問過我。我同意他摸我的身體是因為他說要給我錢。第
    二次我與被告碰面之前，不知道他會對我做什麼事情。第二
    次與被告碰面之前，如果被告答應給我錢，我不是說很同意
    被告摸我的身體。會跟被告碰第二次面是想說有錢可以拿。
    第二次也是在U2 MTV碰面。第二次在U2 MTV裡面被告有幫我
    有拍照，我不記得他拍哪裡，當初我有要求他刪掉。拍照時
    ，我有印象我只有穿內衣褲。被告在拍照前，有無得到我的
    同意我忘了。被告在拍照之前沒有說要給我錢，電話中就有
    說要給我錢，沒有說多少錢，電話裡面也沒有說要拍照。第
    二次在U2 MTV包廂裡面，被告有親吻我，頸部。被告在親吻
    我之前，有得到我的同意，我怎麼反應我忘了。我第二次與
    被告碰面，最後有拿到錢。被告幫我拍照時，我的長褲跟外
    衣是我自己脫下。」等語（參本院卷(二)第28至30頁）、證人
    Ｈ於本院審理時證稱：「我認識名叫小陳之人。我沒有見過
    小陳。我跟小陳是如何認識我忘記了。我今日來開庭心情有
    點緊張。我當初在檢察官面前所言屬實。...（提示98他字
    第2712號卷第136至138頁98年7月21日證人Ｈ偵訊筆錄）對
    於此份筆錄的內容記載的沒有錯。我現在可以確認當時對我
    作那件事情的人是在庭被告。當天被告是否有事先跟我說要
    給我小費，要求抱抱，我忘記了。我於偵訊筆錄中說被告當
    天手隔著衣服摸我的胸部，他先抱我，我把他的手弄開，他
    說他要給我錢，我沒有同意要讓他抱，後來他還是有抱我，
    我一樣還是把他的手弄開，他說他去上廁所，我打電話給姐
    姐，就這樣。當初不是名叫小陳之人打電話給我說到西門町
    陪別人看電影，有錢可以賺，小陳有打電話給我，他說打工
    的事情。他沒有說打工的內容。後來我有到西門町赴約。我
    到西門町是他叫我去1個地方，之後他再跟我講要做什麼樣
    的工作。我到西門町之後，就碰到在庭之被告。我碰到被告
    之後，我們到U2 MTV看電影。我會跟被告去看電影是他說他
    要去講工作內容。到了U2 MTV之後，我們有看電影，但是他
    沒有說要我陪他看電影。後來被告有隔著衣服摸我的胸部。
    被告在摸我的胸部之前先從後面抱我。被告在抱我之前，他
    有先跟我講，我說我不要。我說不要之後，被告有說要給我
    錢然後可以抱我。我沒有答應被告。後來被告有給我錢，我
    拿到多少錢我忘記了。當天我跟姐姐一同到U2 MTV的9樓。
    我當時不知道要去看電影。被告在U2 MTV包廂裡面，在抱我
    之前有先問我可否抱我，我都沒有說話，可是他還是有抱我
    ，我就把他推開，當時情形就是如此。被告說他抱我，我把
    他推開之後，他就沒有再抱我了，不是，他有繼續抱我。」
    等語（參本院卷(二)第26至28頁）、證人Ｉ於偵訊時之證述：
    「我認識小陳。小陳的全名他說不能說。我沒有見過小陳。
    小陳是我同學在104登記要找工作，小陳打電話給她，說他
    是MTV的，問我同學要不要作MTV，工作內容是2個小時陪網
    友看電影代價是1千元，公司規定妹妹不能跟介紹人（即小
    陳）見面，他說要單獨與網友在U2包廂內，他還說應網友的
    要求的話就會有更多的小費，但是他們公司明文規定不能作
    色情，但私下妹妹都有在做，他都知道，還分全套半套或是
    擁抱等等，我同學告訴我這些，我認為怎麼有這麼好康的事
    ，就叫我同學把我的電話給小陳，所以小陳主動打電話給我
    ，這是3、4個月前的事。我總共做過2次，不包括今天，第
    一次我同學不敢去，我去了本來要去U2，後來他說那男生是
    在作攝影問我要不要去拍照，我就去了同樣在函舍（今天的
    線場），他拿了很專業的相機，拍我的臉或姿勢，都有穿衣
    服，後來他說要抱抱，我拒絕了那次他給我1千元。3次交易
    的對象都是同一人。第二次我原本以為是U2，但後來還是去
    今天的函舍，那天有叫我脫衣服只穿內衣褲，他拍了一些照
    片以後就藉口擺姿勢摸我身體，他那天一直摸我胸部、手、
    腳、大腿，還有腹部一直想去碰我下體，我一直抵擋，我只
    好騙他說我月經來，可是他也沒有放棄，他自己脫掉他外褲
    ，只穿內褲就抱著我在我身上磨蹭，要求我讓他打炮（就是
    要求發生性關係），我告訴她我沒缺（錢）到那程度，他還
    一直在我身上磨，後來要求我幫他打手槍，我還是拒絕，就
    說下次下次，那次拿2千元，因為他有摸我身體。第二次與
    第一次隔1、2個月。之後小陳一直打電話給我，告訴我他們
    有設一個網站都有紀錄妹妹的資料，只要我接過網友，他們
    會上去評價，以我這樣的狀況評價不好，我認為我接觸的網
    友與小陳的聲音很像，我問過小陳，他就支支吾吾的，說很
    多人都這樣說。可是今天，我消失了兩、三個月，小陳一直
    打電話給我，說那個網友一直想和他見面，他一直煩我，說
    你不是很缺錢，我就答應今天與他見面，下午4點，我們老
    師留我下午4點半，我6點要上課補習，我告訴他不要，他很
    堅持要我去，說不足2小時沒關係，見面時候，網友對我說
    你確定今天要作嗎？我心想是一定是小陳告訴他，說我今天
    要跟他作全套（即性交易），我裝傻，可是網友自己就開始
    脫褲子（長褲），我說我沒有要作，可是可以幫他打手槍，
    他就準備脫內褲，電話就響，他去接電話後告訴我有警察臨
    檢叫我趕快跑，自己馬上穿褲，我們進去房間時，我不講話
    擺臭臉，我5點半進去，我說才半個小時確定要嗎？他就一
    直說他要，後來突然間拿起攝影機放在梳妝台對著我拍，因
    為他說上次的都交給廠商，他沒有留底他這次想拍下來作紀
    念，接著就是剛剛說的他自己脫褲部分。保險套在別的房間
    找到，是因為小陳說公司規定介紹人不能跟妹妹見面，我要
    說的是剛剛網友接到電話後叫我躲在6樓樓梯間那邊6樓是住
    戶，如果碰到警察就說我來找同學，網友說他要去櫃檯看發
    生什麼事，我確定那個房間是816，之後我就躲在6樓10幾分
    鐘，我自己坐電梯到1樓，我打電話給小陳，10幾分都沒有
    人接，我打給小陳是要告訴小陳說發生事情了，我要先去上
    課了，所以先離開，之後詳細情形再告訴我，可是電話一直
    沒人接，我走到公車站時，警察就打電話給我，問我在哪裡
    ，我主動走回旅館1樓。警察問我保險套是怎麼回事，我跟
    他講我們是816，警察告訴我他們搞錯了，這就是我確定為
    什麼小陳就是網友，我想警察拿到網友的手機，因為我一直
    狂打小陳沒有人接，警察竟然打電話給我還知道我的姓，還
    知道我的名字，因為我想到我今天有寄一封信給小陳上面有
    我的名字，我沒有到116，我要補充，我們出來時有碰到掃
    地的歐巴桑，網友本來要躲在她的工作室，可是她拒絕，網
    友就把鑰匙交給她。今天我透過小陳與網友約在U2，可是我
    走到U2有看到網友，他就走到函舍1樓門口，一同搭電梯到
    4樓，我在電梯內按著電梯，網友去拿鑰匙，他去櫃檯拿鑰
    匙。我未滿16歲。我與小陳或網友完全沒有恩怨。我知道我
    與網友間是交易，可是我完全沒有要和他發生性關係。我現
    在才了解他有摸過我，且給我2千元，今天又要與我發生關
    係，這在法律上就是性交易。我確認這幾張照片就是與我交
    易的網友（提示）。我同學去了一次，網友動手摸她，她嚇
    到了，拿了1千元就走了。我前幾天被打，是因為我騙我媽
    媽說要去補習，結果我去逛夜市，9點我回去補習班剛好我
    爸爸去接我，他問補習班我有沒有課，他知道我沒課就打我
    耳光。網友如果是小陳的話我要告他，因為他用他的下體磨
    蹭我，我覺得這算是猥褻，且他還拍照，不知道他有沒有賣
    出去，且他口袋掏出來就是1疊1千元。我一直不肯出來，他
    就一直狂打我電話，我以前電話是我爸爸給我的電話，我爸
    爸沒收，還問我是誰一直狂打我，小陳還問我剛提到的同學
    ，一直要找到我。」等語（參98年偵字第21461號卷(一)第2至
    5頁）、證人Ｋ於警訊時證稱：「我認識小陳，大概是97年3
    月份我在雅虎奇摩網站『知識家』平台，以我的帳號『mco5
    23』發問『找工作』標題為『救救命~~啊我要當工讀生><喇
    』，就有一名綽號小陳之男子撥打我電話，就說要介紹萬華
    地區的網咖工作給我，我有告知我未滿18歲，他要我白天小
    心一點就好，他又跟我介紹陪網友看MTV之工作，薪資很好
    ，2小時可得1千元，當日我未答應只說要考慮，小陳持續打
    了2、3天電話給我，我都拒絕他所提供之工作，小陳就未再
    與我聯繫，到了97年10月份左右，小陳又與我聯繫，說我有
    無在網路應徵工作，我告知曾經回絕，小陳又開始說之前所
    說過陪網友看MTV之工作，我還是回絕他，但小陳又打幾次
    電話給我，一直慫恿我要接MTV陪看電影之工作。小陳之電
    話我本來有，我早已把小陳之電話刪除，當時我在手機電話
    簿內就是以小陳作為代號，但我沒有背誦小陳之電話號碼，
    我可以確定小陳每次打電話來，我手機有時顯示小陳，有時
    顯示無號碼，我有問過小陳，他說使用公共電話。小陳在我
    第一次赴約前，我在電話中有詢問工作內容，小陳說是陪網
    友看MTV邊聊天，如果遭網友毛手毛腳，我就盡量迴避，不
    能給對方私人資料，當時他說2個小時可以得到1千元，如果
    要超過1千元，要自己耍手段，例如牽手、抱腰。我總共赴
    約2次，第二次是我代替我之前同班同學去的，共得到2千元
    。我同班同學知道這件事是因為那陣子小陳常跟我講電話，
    我跟那個同學感情不錯，他問我都在跟誰講電話？在忙什麼
    ？我都老實跟同學說，我同學說他也很缺錢想試試看，我便
    告知小陳說我同學想試試看，小陳便與我同學自行聯繫，我
    同學第一次去陪網友看MTV時有要我陪他，我有告知在樓下
    等待，有什麼事趕快聯絡我，我躲在旁邊，看到之前與我看
    MTV的網友現在跟我同學一起要看MTV，我非常生氣，因為我
    有向小陳反應該網友手腳不乾淨，毛手毛腳，但是該次我同
    學自行下樓，我問他，她都說沒事，只說我們回家，之後小
    陳與我同學自行聯絡，我有阻撓，我同學就都不跟我說，自
    行過去找小陳。我同學第一次與小陳介紹之網友看完MTV，
    隔一天，我同學找我去公園，我見他欲言又止，他告訴我說
    ，該次與那名網友在MTV內發生性行為，網友給她2千5百元
    ，接著他把錢包打開，告訴我這天之花費，我一算剛好就是
    2千5百元，之後在今年5或6月，我同學在學校寫日記沒蓋好
    ，被同學看到，我聽見之內容好像有寫到與網友發生性行為
    。我第一次赴約的時間我忘記日期，但我記得是週末下午2
    點（警方提示為98年3月14日），當時是約在國賓戲院，但
    小陳要我去成都路上之U2 MTV（警方提示為臺北市○○區○
    ○路68號1樓）門口前，問我的穿著，電話掛掉後，我開始
    找地點，結果我迷路，小陳居中協調我與網友一同找路，最
    後還是回到成都路上就有一名男子在U2 MTV前，背著一個背
    包，他詢問是否為小陳所介紹，我回答『嗯』，我與該男子
    便上去MTV，該男子表示時間不夠，MTV也沒有空房間，他就
    說要去工作室，他表示不願意浪費30分鐘，我就跟著該男子
    走到旁邊的巷子，再左轉進入電梯上樓，途中他要我在電梯
    等，我發現好像進入賓館，他在途中要我稍等，再回來已有
    鑰匙，我記得是去805號房，進房後，該男子跳上床，我則
    坐在床邊，該男子先與我聊天，再來無所不用其極偷襲我，
    想趁機觸摸我的胸、腰，直到最後5分鐘才拿出相機對我拍
    照（也就是警方提示相片中大台之相機、行動電話我也見過
    ），我不知道被拍了幾張，該男子最後拿相機給我看2、3張
    ，最後他還央求要抱我，還要給我3百塊小費，還說其他女
    子都會要，該男子主動拿出1千元給我，我與該男子就一同
    搭電梯下樓各自離開。經我檢視警方提示邱昌平之相片，即
    為該自稱網友，與我至工作室拍照之人。我該次與邱昌平見
    面時穿著便服，邱昌平告訴我，小陳告知他我為15歲（當時
    我未滿15歲）。經查小陳就是邱昌平，經警方告知我現在才
    知道。第二次大概是一星期後，原本是我同學要去赴約，我
    不讓我同學去，但我同學還是一起到MTV，該次是約在萬年
    館（西寧南路70號9樓），我到達後，就上樓並聯繫小陳說
    我同學身體不舒服，小陳要我先挑片，邱昌平到了後，在包
    廂內，邱昌平一直聊天問我同學，我都不理他，邱昌平又開
    始偷襲我，我又開始閃躲，又拿出小台之相機（也就是警方
    提示相片中小台之相機），拍攝完後邱昌平要我與他發生性
    行為，還拿出我同學、還有其他女孩子的例子及金錢來說服
    我，該男子主動拿出1千元給我，我與邱昌平就一同搭電梯
    下樓，但邱昌平還是不死心，路上還是跟我說些要與我發生
    性行為及親親、抱抱的問題，我最後是藉故離開。小陳（邱
    昌平）於最初未見面時，於電話中有詢問我年齡、身高、體
    重，當時我都據實回答，警方有提示邱昌平所製作之名冊，
    我的資料都在裡面。小陳（邱昌平）知道我真實年齡，當時
    我在電話中明確告知我15歲，尚未滿18歲。邱昌平有告知拍
    攝相片之用途，他說給他的上司看，看能否當模特兒，最後
    他說我身高不夠，年齡不到。警方提示犯罪嫌疑人相片6張
    供我檢視，我一看就是編號6，他就是該名網友。我曾經跟
    邱昌平見過面。我當日只見到邱昌平。我曾經陪我同學去過
    2、3次，我都在樓下等，我也見過我同學與邱昌平進入函舍
    旅店。經警方解釋，我現在才知道我與邱昌平間就是性交易
    。」等語（參98年偵字第21461號卷(二)第71至76頁）、證人
    Ｌ於本院審理時結證所述：「我現在的情緒可以接受交互詰
    問（哭聲）。我在庭被告是誰，他在去年大概5月下旬某日
    打電話給我說可以打工，他問我幾歲，我說還沒有16歲，我
    是在104網路人力銀行應徵工作，被告說我不適合作接電話
    的工作，他說有另外1個工作，陪人家聊天，他說不會遇到
    任何事情，我就說好，後來我們就約一天出來說要去U2 MTV
    ，就有看到當庭被告，他就放電影給我看，點可樂給我喝，
    就發生事情。一開始他說要抱我，我想說只是抱而已就說好
    ，然後他就碰我胸部，他就說可不可以碰我的胸部，我還沒
    有講話他就碰了，後來他就叫我躺著，然後他就把我衣服掀
    開，一直碰我胸部，我當時不知道該怎麼辦，我把他推開，
    他還是繼續用手弄我胸部，而且後來他還用嘴巴弄我胸部，
    我推他的頭，可是他還是繼續用，他還想要用手進去摸我的
    下體，我就把他的手拉住，他就沒有碰，然後就一直用我的
    胸部，後來他的手機就響了，他就叫我把衣服穿好，他就說
    他時間到了，他說他有事，就離開了，他還塞1千元給我。
    被告除了給我1千元以外沒有再給我其他錢。後來這件事情
    出來以後我跟我的好朋友講，我沒有報警，因為我怕被媽媽
    罵。我曾經到警局作筆錄，但不記的太清楚當時說過的話。
    （提示偵卷二第102至105頁警訊筆錄）筆錄記載屬實。當時
    我說被告是給我1千5百元，今日為何說1千元我忘記了。我
    的警訊筆錄中有強調被告的確有拿手要去摸我的下體，他是
    想放進去，但是沒有摸到。被告沒有放進去是是因為我把他
    的手拉開。我沒有同意被告把他的手放進去。我剛才說被告
    用手跟口撫摸、親吻我的胸部，他是把衣服掀起來，手伸進
    去我的內衣裡面撫摸我的胸部，然後把我的內衣往上拉開，
    用口去親吻我的胸部。我在警訊筆錄中提到被告當時有壓著
    我的身體，要我躺平。當被告撫摸、親吻我的胸部時，被告
    的身體壓在我的身上，我有推他，但推不動。被告對我做上
    述這些動作持續約3分之1電影時間，有超過10分鐘，確實時
    間我忘記了。」等語（參本院卷(二)第44至45頁）、證人Ｍ於
    本院審理時結證所述：「認識被告是因為跟他出去看電影。
    因為朋友介紹，就跟他電話聯絡，因為我堂妹還有我堂妹的
    朋友都有跟被告出去看過電影，他們就認識，他們就介紹我
    去跟他去看電影。我堂妹還有他的朋友之前說跟被告去U2 
    MTV看電影可以賺錢，他們說有壹個叫做小陳的，說看電影
    可以賺錢，我當初跟他去看電影是為了要賺錢，我認為工作
    內容是單純看電影。我後來跟被告去看過2、3次電影，詳細
    次數我忘記了。第一次我跟他去看電影，坐著坐著就說要坐
    在我後面抱我，之後他就摸來摸去的，後來他就說要我跟他
    發生關係，但第一次我沒有，我當時不同意。後來第二或三
    次時有發生關係，當時本來是在U2 MTV看電影，後來是去
    MOTEL，我跟他發生過一次性關係。我剛剛說他摸來摸去時
    ，當時我沒有同意，是他先摸我，我把他推開，然後他還是
    繼續一直摸。被告摸我胸部，他是隔著我的衣服摸，他本來
    有想要把手伸進去衣服裡面，但我把他推開了。第一次發生
    這種情形，為何還會跟被告出去第二次是他當時跟我說要拍
    照，小陳說他是中間人，他說客戶說上次出去感覺不錯，這
    次出去是要拍照，希望我穿清涼一點，後來我跟被告先去U2
    MTV，後來被告說要去MOTEL拍照。被告第二次跟我碰面時，
    我們就在U2 MTV拍照，後來他就說要去MOTEL拍，他說因為
    U2 MTV的燈光不好，我們到了MOTEL之後，我們就發生關係
    ，發生性關係之前有經過我的同意，是交易，多少錢我忘記
    了，好像是2千元左右。價錢部分於警訊時有提過。我現在
    想起來應該只有2次而已。（提示偵卷二第95至98頁警訊筆
    錄）當時所言屬實，但是有一些事實我當時沒有說，就是我
    跟他發生性行為的事情，當時並沒有說，是因為我會害怕，
    我也不知道為什麼，我就是會害怕。我當初跟被告聯絡時是
    被告會打電話給我，是用我當時的行動電話。依照我剛剛看
    過的警訊筆錄所言，當時我說我第一次是我主動跟小陳聯絡
    的，第一次是這樣沒錯。小陳當時沒有跟我講說男性網友可
    能會想要抱我。警訊筆錄第2頁部分，我說到小陳當時有跟
    我提到男性網友跟我看MTV2小時可得1千5百元，如果該男性
    網友想要抱我或對我作其他事情時，可多要小費，他當時有
    跟我這麼說。我剛剛說第一次去U2 MTV時，網友跟我聊天以
    後，坐著坐著就說要抱我，我有同意讓他抱，可是我沒有同
    意讓他摸，當時他就是坐在我的後面，叫我坐在中間而已。
    剛剛律師問我警訊筆錄部分，說我當時主動打電話給被告，
    並講好價錢的事情，但我沒有同意接受這個工作，是事後他
    再打電話給我，我才接受工作，第一次我沒有接受，是後來
    被告又打電話給我，我才接受的。在警訊時我說第一次我要
    跟網友出去時，當時小陳於電話中也有跟我說一樣是跟網友
    看MTV，且可以跟網友要小費。他說可以跟網友要小費，他
    說如果要抱我或牽手的話就可以要小費。我剛才說第一次我
    打電話給小陳，有問關於陪客人看電影可以賺錢的事情。這
    次的時間，距離我跟被告碰面的時間也就是97年12月25日這
    天相隔有隔了1年多，第一次電話聯絡是我國中快畢業時。
    我第一次跟被告碰面，在U2 MTV裡面，被告有從後面環抱我
    的胸部，並撫摸我的胸部，隔著衣服撫摸碰觸。被告在抱我
    的時候有問，我說好，可是他沒有問我說可否摸我。當被告
    抱我，接著撫摸我的胸部時，我把他推開，他就沒有繼續抱
    我、摸我。被告在電話中有講說出去，說有要求抱抱的話可
    以要小費，但是他沒有說可以撫摸。性交易的部分我確定有
    ，哪個MOTEL我忘記了，但地點也是在西門町的U2 MTV附近
    ，當時我就坐電梯上去，好像在2樓還是3樓，先拿房間的鑰
    匙。」等語（參本院卷(二)第46至48頁）、證人Ｗ於偵訊時證
    述：「我認識小陳。小陳的真實姓名我不知道。是朋友介紹
    我與小陳認識，Ｋ介紹的，我與Ｋ聊天，她說她有個朋友有
    打工的機會，她給我電話，打工的內容是陪別人看電影，費
    用是2個小時1千元，我就這樣認識小陳的，是我打電話給小
    陳的，可是我沒有見過小陳，因為他只會把要跟我見面的人
    約出來，不會和我見面的。我有因為小陳而陪別人看電影，
    就是我所謂的打工，大約4次。4次都陪同一個人看電影，因
    為他跟小陳說要我陪他看電影。時間是今年3月中起，1個星
    期1次，最後一次是在4、5月間。第一次與客人在西門町的
    U2看電影，期間有與客人發生性行為，看電影時客人就一直
    用手在我身上摸來摸去，後來他問我可不可以那個（性行為
    ），我有同意，所以就發生性交易，他給我2千5百元，之後
    第二、三、四次都一樣為性交易，他只給我2千元。這期間
    他有拿攝影機拍攝過程。第二次起都在U2旁邊的賓館。第一
    次他就帶相機來照，之後都是一樣，他有拍照並沒有錄影，
    至於照片我不知道去處。被告沒有在我面前刪掉這些照片。
    我第一次去的時候有我同學陪我去。我有把與他性交易的事
    情告訴我同學。客人知道我年齡，他有問我。（提示被告邱
    昌平照片2張）這是與我為性交易的客人。在我出庭作證之
    前我沒有與Ｋ聯絡。如果你們告訴我剛剛看到的照片就是與
    我聯絡的小陳，我覺得很驚訝。客人在與我為性交易時他都
    脫掉全身衣服。客人有何特徵我不記得，因為我沒有注意看
    。我所謂的性交易就是做愛，他給我錢。做愛就是他的生殖
    器放入我尿尿的地方及我的私密處即陰道。我沒有以此為打
    工。那是我的第一次。對方知道，他還問我是第一次嗎，因
    為在與他做愛之前，他有問我有無與其他男生嘛。我有點好
    奇所以同意與他性交。」等語（參98年偵字第21461號卷(一)
    第104至106頁）、證人Ｘ於本院審理時結證稱：「我認識在
    庭被告，他打電話給我說問我要不要打工，工作內容他說是
    補習班，後來他就說他有很多公司，他說出去看電影，怎麼
    算打工的價錢我忘記了，後來我有出去看電影，之後他又說
    要去外拍，外拍的價錢我也忘記了。前後跟被告出去大概有
    3次。... 當時外拍是我們在旅館裡面拍照，他沒有對我做
    什麼其他的事情，我有穿衣服，穿什麼我忘記了。（提示98
    年度偵字第21461號第93至95頁）我當時說被告在旅館有用
    手摸我的胸部是事實對。我當時也很害怕，所以不知道怎麼
    辦，他摸我之前並沒有問我。我記得去陽明山外拍時，有穿
    衣服，他有碰我的胸部。是否跟在旅館裡碰我的方法一樣我
    忘記了。被告每次都有給我錢。我第一次跟被告出去是在MT
    V裡面，被告沒有對我做什麼事情。我跟被告去旅館2次跟陽
    明山那次時，被告有碰觸我，有一次去旅館沒有，那次只是
    拍照而已，拍攝正常的照片。所以陽明山外拍跟去旅館一次
    ，被告有摸我，摸我胸部，有伸到我的衣服裡面，沒有事先
    經過我的同意。去陽明山外拍那次，被告有碰我的胸部，我
    確認有。我在檢察官偵訊時並未提到此事我忘記了，我也不
    知道怎麼講。據被告說，他跟我談都是約出去是2個小時1千
    元，跟我談好說可以抱抱、給小費，好像是吧。據被告說我
    說的最後一次旅館的事情，也是他先徵得我的同意，給小費
    ，可以抱抱，我同意之後，再談說可以摸胸部，所以才會談
    到2千元，他沒有說可以摸胸部，其他部分他有事先跟我說
    。據被告說，在旅館那次，他先問我想要什麼樣的禮物，我
    跟他說我想要1支西門子的手機，所以後來他才會跟我談到
    說給到2千元，可以摸胸部，他只有問我有沒有想買東西，
    我就跟他說，可是他沒有說到可以摸我胸部的事情。那當天
    為何給我到2千元？我忘記了。每次拍照被告都有徵得我的
    同意。在陽明山拍照，我都是穿我自己的衣服，被告都沒有
    用手碰我。當天的費用是2千元，被告有用手碰我的胸部，
    是被告載我回家在車上摸我的胸部。是否內湖那邊被告在車
    上有跟我抱抱那件事情我忘記了。如果是那件事情的話，被
    告摸我答應給我2千8百元，是我沒有印象。」等語（參本院
    卷(二)第62至64頁）、證人Ｙ於偵訊時所證：「我認識小陳。
    我不知道小陳的真實姓名年籍，可是我見過他。在西門町見
    過小陳。今年認識小陳，小陳打電話給我，我不知道他為何
    有我手機號碼，他告訴我有補習班的接電話工作，還有另外
    一種交往中心，就是與網友聊天，在西門町某MTV陪網友看
    電影聊天，工作2小時1千5百元，我只去了一次，時間忘了
    ，是在打電話給我後隔幾天，我有見到網友是中年人、瘦、
    個子還好，看電影聊天，可是網友有靠近我、抱我，有隔著
    衣服摸我胸部，看完以後就出來。我覺得網友與小陳的聲音
    很像，應該是同一人。之後沒有再見過小陳。好像是這個人
    （提示相片），確定是這個人。小陳有一直打給我。網友與
    我見面後沒有脫下衣服或褲子，可是那次他有給我1千5百元
    。...我確實只和他見過一次面。」等語（參98年偵字第214
    61號卷(一)第89至90頁）、證人Ｚ於本院審理時結證所述：「
    被告曾於95年3月15日前與我相約前往台北市萬華區U2 MTV
    。我是在報紙上認識被告的，所以才會赴約，因為我家裡的
    因素，所以我去找工作，我看報紙找到了1份網咖櫃台的工
    作，所以就認識被告。我打電話去給被告，被告說已經徵到
    人了，櫃台工作的內容大概就是收錢、幫忙開檯而已，我當
    時念國中二年級，大約14歲。被告說徵到人後我還會赴約是
    因為被告過兩天後又打電話給我，說有1份工作，但沒有告
    訴我工作內容，叫我先過去看看。被告與我相約在U2 MTV，
    在樓下。去到之後，被告沒有告訴我工作內容。我有與被告
    一同進入U2 MTV，我想說可能是去U2工作，為何會進去U2這
    麼久的事情我已經不記得了。我當天後來有跟被告進入U2MT
    V。（提示98偵字21461號卷1第82頁）我剛才說我忘記當時
    為何會去MTV，但我於偵查中說小陳跟你說陪男網友看電影
    ，2小時1千元，如果對方對我毛手毛腳，可以A小費，見面
    的時候男網友說他是小黃，其實就是小陳。現在我記起來何
    會去U2 MTV了，同我於偵查中所講述的原因。當天綽號小黃
    的男網友，也就是被告本人，他沒有任何碰觸我身體的行為
    。我剛才說當天沒有，之後有與被告再相約去U2 MTV，次數
    無法確認。跟被告再見面時，之後有碰觸我身體的行為，詳
    細時間我忘記了，這是同年度的事情，當時我差不多也是14
    、15歲。被告在U2 MTV裡面有摟我的腰腰，其他部位就沒有
    。我剛才所說摟腰，是一般坐姿，被告坐在我的旁邊，單手
    環抱我，就只有碰觸我的腰部。當時被告有給我現金，1千
    元。我與被告有發生性行為，發生性行為是在去U2 MTV後幾
    個月之後、不到半年，當時我15歲。與被告第一次發生性關
    係前，被告沒有跟我聯繫表示要發生性行為，被告用電話跟
    我聯繫，說要U2 MTV，被告帶我去U2 MTV後，先看過電影，
    並付我1千元，後來被告就帶我去U2 MTV旁邊的Hotel，被告
    帶我去之前有跟我說要拍照，被告當時跟我說他是唱片公司
    的主管，要徵Model，被告說要帶我去要拍攝一般的照片，
    沒有特別說明什麼樣的照片，我們進去Hotel之後，被告有
    幫我拍照，我穿了一件T-shirt跟裙子，沒有穿著暴露的衣
    服。之後與被告發生性行為，因為我一個女孩子沒有力氣，
    被告硬來我也沒辦法，我試著推開被告，但是我真的沒有辦
    法，被告把我壓在床上。當時細節我想不起來。（提示98
    偵字21461號卷1第83頁）檢察官問我說我當時說的做男女之
    間的事情是什麼意思，我回答說他以下體插入我的下體，我
    有反抗等語，我說我沒有穿內褲，被告有穿上衣，下面沒有
    穿，我沒有穿內褲因為被被告脫掉了，我怎麼可能自己脫。
    被告如何脫掉我的內褲我真的不記得了，沒有印象。當時我
    有提到說我有反抗，不然我也不會哭的這麼慘，我試著把被
    告推開，但沒有要求被告停止，我當時有在哭。在這件事情
    之前，被告沒有跟我提過要發生性行為或性交易。被告當時
    有無戴保險套我沒有印象。事情結束後，被告說他要把身上
    的錢都給我，我沒有說話，他給我錢之後，我就自己離開了
    。被告與我發生性行為時，我不願意。這件事情係發生於何
    時我不記得。我之後還有與被告發生性行為，因為我沒有錢
    。事發當時我15歲，之後一直到17歲之間，都還有與被告發
    生性行為，並有錢可拿，我15歲時發生車禍。我與被告發生
    性行為17歲是最後一次，之後我就有工作了。我到16歲之前
    ，與被告發生過幾次性行為我不記得了。每次與被告發生性
    行為時，他都會給我錢，每次3千元。發生性行為的地點不
    一定，但都是在Hotel，都在台北縣市。我偶而會打電話給
    被告，但有時是他打給我。我與被告發生性行為的頻率是1
    個月1、2次。我沒有錢就去找被告。我第一次與被告發生性
    行為係非出於自願，但之後幾次都是自願的，因為可以拿到
    錢。據被告所言，第一次為性行為之前，係我與小陳講好，
    要跟小黃拿1萬元，之後再由我與小陳各分得5千元，應該沒
    有這件事情。我在第一次與被告發生性行為時，我沒有呼救
    ，在Hotel裡面怎麼叫都沒有用。我與被告第一次發生性行
    為之前，我沒有去過Hotel。...我剛才說與被告第一次發生
    性關係之後，被告說要把身上所有錢都給我，他給我5千元
    。我第一次跟被告見面時，被告就帶我到U2 MTV的包廂內。
    第一次在包廂內，被告沒有撫摸我的身體。我在檢察官訊問
    時說我第一次陪被告看MTV，他有對我毛手毛腳，第一次沒
    有，但是後來有。第一次我們在包廂內看MTV，他有給我1千
    元。我記得第二次我們一樣是在U2 MTV見面。在U2 MTV包廂
    內看MTV，他沒有撫摸我的身體，但有給我1千元。我與被告
    總共去了5次U2 MTV左右。這5次當中，除了我剛才說的前2
    次以外，之後3次，被告最後2次才有撫摸我的身體，撫摸我
    的腰，其他部位應該是沒有。被告撫摸我的腰時，沒有脫我
    的衣服，我也沒有任何反應。後來我有與被告到萬華區函舍
    旅館。與被告到函舍旅館是因為被告說要幫我拍照。後來在
    旅館房間內，被告幫我拍照，他幫我拍的照片我都有穿衣服
    。當天被告除了幫我拍照之外，後來被告沒穿上衣，我就沒
    穿下衣，內褲都沒穿，我的內褲是被被告脫掉了，我不知道
    要怎麼講比較好，是講『插』還是『打泡泡』哪樣比較好？
    接下來小陳打電話給我，小陳叫我把被告全部的錢都拿走，
    被告就給我錢，我拿了錢就走。我的意思是被告把你的內褲
    脫掉之後，我們有發生性行為。如我前面所述，當天事前我
    並不知道被告要與我發生性行為，我原來以為只是要拍照，
    這是被告告訴我的。當被告要與我發生性行為時，我有抵抗
    被告，我有推他，但是推不開，被告把我壓在床上。第一次
    與被告發生性行為之後，我剛才說後來我偶而也會打電話給
    被告，有時是被告打電話給我，兩人見面之後發生性行為，
    事後被告給我錢，對。這些性行為地點，包括函舍旅館、臺
    北縣市的旅館、賓館。我第一次與被告發生性行為，距離我
    第一次與被告見面，時間相隔兩個禮拜。我第一次與被告發
    生性行為時就讀國中二年級。我也不知道過了多久，好像有
    隔了一個暑假。」等語（參本院卷(一)第131至136頁）大致相
    符，並有證人即被害人Ｆ、Ｇ、Ｉ之指認資料，證人即被害
    人00000000、Ａ、Ｂ、Ｃ、Ｄ、Ｅ、Ｋ、Ｌ、Ｍ之臺北市政
    府警察局萬華分局指認犯罪嫌疑人紀錄表、一零四資訊科技
    股份有限公司98年5月20日、6月16日提供之資料、告訴人
    00000000於104網站之帳戶登入頁面、被害人等之年籍資料
    、被告所有之0000000000行動電話門號與被害人通聯記錄、
    被告所有之0000000000、0000000000行動電話門號通訊監察
    譯文、U2 MTV監視器攝錄畫面勘驗筆錄、函舍旅館監視器攝
    錄畫面、扣押之攝影機錄影帶勘驗筆錄、扣押之數位相機、
    CF記憶卡復原資料勘驗筆錄、扣押之記錄聯絡對象個資文件
    1紙等附卷可稽，並有電動按摩棒1支扣案可資佐證，足徵被
    告前揭任意性自白與事實相符。本件事證明確，被告犯行均
    堪認定，應予依法論科。
二、按行為後法律有變更者，適用行為時之法律。但行為後之法
    律有利於行為人者，適用最有利於行為人之法律，刑法第2
    條第1項定有明文。本件被告所為如附表編號1、2、3所為之
    行為後（至其於附表編號3之1至28所為，均已在刑法修正後
    ，無庸比較新舊法），刑法總則編於94年2月2日修正公布後
    ，於95年7月1日正式施行，而刑法第2條第1項固修正為「行
    為後法律有變更者，適用行為時之法律，但行為後之法律有
    利於行為人者，適用最有利於行為人之法律」，此乃為與刑
    法第1條罪刑法定主義相互契合，而貫徹法律禁止溯及既往
    原則，係規範行為後法律變更所生新舊法律比較適用之準據
    法，故刑法第2條第1項雖經修正，但因屬適用法律之準據法
    ，本身即無所謂比較新舊法之問題，應逕適用裁判時之修正
    施行後刑法第2條之規定以決定適用之刑罰法律；又關於新
    舊法律變更之比較適用，原則上應就罪刑有關之共犯、未遂
    犯、想像競合犯、牽連犯、連續犯、結合犯，以及累犯加重
    、自首減輕暨其他法定加減原因（如身分加減）等一切情形
    ，綜其全部罪刑之結果而為比較（最高法院95年第8次刑事
    庭會議關於中華民國刑法94年修正施行後之法律比較適用決
    議第一點第(四)小點參照）再按行為後刑法條文經修正，惟無
    有利、不利情形者，非屬法律之變更，應依一般法律適用原
    則，適用裁判時法（最高法院95年第21次刑事庭會議決議）
    。查此次修法與本案罪刑相關者：
（一）罰金刑部分：刑法第33條第5款修正為「罰金：新臺幣一
      千元以上，以百元計算之」，而修正前刑法第33條第5款
      係規定罰金1元以上，參酌罰金罰鍰提高標準條例第1條前
      段規定之提高倍數10倍，舊刑法罰金為新臺幣3元以上，
      比較結果，以被告行為時之舊刑法相關規定較有利於被告
      。
（二）連續犯部分：修正後刑法已刪除第56條關於連續犯之規定
      ，亦即被告於本案前述事實一中多次對未成年人為猥褻行
      為之犯行，如依修正後規定，應分論併罰再定其執行刑，
      此較諸修正前僅論以一罪並加重其刑，並未更有利於被告
      。
（三）至數罪併罰部分，按刑法第51條亦於前揭修法中修正，修
      正前刑法第51條第5款規定：「數罪併罰，分別宣告其罪
      之刑，依左列各款定其應執行者：宣告多數有期徒刑者，
      於各刑中之最長期以上，各刑合併之刑期以下，定其刑期
      。但不得逾20年。」，修正後刑法第51條第5款規定：「
      宣告多數有期徒刑者，於各刑中之最長期以上，各刑合併
      之刑期以下，定其刑期。但不得逾30年。」，經比較結果
      ，修正後刑法規定並非較有利於受刑人
（四）綜上，比較新舊法結果，以修正前刑法較有利於被告，應
      依刑法第2條第1項前段，適用被告行為時之修正前刑法及
      相關規定，合予敘明。
三、核被告所為如附表所示之犯行，分別係犯如附表所示之法條
    （兒童及少年性交易防制條例下簡稱兒少條例）。被告所犯
    如附表編號1、3、5、5之1、6、8、9、10、11、11之1、11
    之2、13、14、15、17、22、23、24、25、28所示之兒少條
    例第22條第1項之罪，應分別依刑法第221條第1項及第227條
    各項之規定論處如附表所示。又被告所為分別如附表編號1
    、3 所示之多次犯行，時間緊接、犯罪構成要件相同，分別
    係基於概括犯意為之，為連續犯，應依修正前刑法第56條之
    規定加重其刑。而被告所犯如附表編號2、3之1至28之各次
    犯行，犯意各別，應予分論併罰。又被告如附表編號2、6、
    7、8、11、11之1、11之2、12、20、21、26之1、27所為，
    均係對於未滿18歲之少年故意犯罪，故均應依兒童及少年福
    利法第70條第1項前段之規定加重其刑；又本條項所定成年
    人故意對兒童、少年犯罪之加重，係對被害人為兒童、少年
    之特殊要件予以加重處罰，乃就犯罪類型變更之個別犯罪行
    為予以加重，自屬刑法分則加重之性質，非僅單純之刑度加
    重，即其構成要件亦與常態犯罪之罪型不同，為一獨立之犯
    罪構成要件（最高法院72年台上字第6785號判例、92年第1
    次刑事庭會議決議意旨參照）。至於被告如附表編號1、3至
    5之1、9、10、13至19、22至26、28所示之罪，雖皆係對於
    未滿18歲之兒童或少年故意犯罪，然因上開罪名均係以被害
    人年齡所設特別規定，自均無庸再依兒童及少年福利法第70
    條第1項加重其刑，併此陳明。爰審酌被告正值壯年，竟為
    逞其變態色慾，利用未成年少女欲求職賺錢，然智慮尚淺、
    不明世事，竟對性觀念未臻成熟之少女施以性交及猥褻犯行
    ，並拍攝種種性交、猥褻之影像或照片，以逞其獸慾，其犯
    罪之動機、目的誠屬可議，毫無人性，手段至為惡劣，所為
    嚴重危害被害少女身心健康與人格發展，亦敗壞社會善良風
    俗，莫此為甚，所生危害誠屬巨大，雖其犯後坦承犯行，態
    度尚可，惟衡酌本案一切情狀，仍認非予重懲，實難符情理
    之平，爰分別量處如附表所示之刑，並依修正前刑法第51條
    第5款之規定，定其應執行有期徒刑11年，以資懲儆。另查
    被告如附表編號1至3所為之犯罪時間，雖均係於96年4 月24
    日以前所犯，然因所宣告有期徒刑逾1年6月，故不得予以減
    刑。
四、扣案被告所拍攝之未成年少女之猥褻影像、照片，皆為其拍
    攝猥褻行為之影片，應依兒少條例第22條第6項之規定宣告
    沒收。又扣案之記錄聯絡對象個資文件1紙及電動按摩棒1支
    ，均為被告所有，供本案犯罪所用之物，業經其供陳在卷，
    爰分別依刑法第38條第1項第2款之規定諭知沒收。
參、據上論斷，應依刑事訴訟法第299條第1項前段，兒童及少年
    福利法第70條第1項前段，兒童及少年性交易防制條例第22
    條第1項、第2項、第23條第1項、第5項、第27條第1項、第5
    項，刑法第11條、第2條第1項前段、第221條第1項、第224
    條、第224條之1、第227條第1項、第2項、第3項、第4項，
    修正前刑法第56條、第25條第2項、第51條第5款，修正前罰
    金罰鍰提高標準條例第1條前段、第2條，現行法規所定貨幣
    單位折算新臺幣條例第2條，刑法施行法第1條之1第1項、第
    2 項前段，中華民國96年罪犯減刑條例第2條第1項第3款、
    第7條、第10條第1項，判決如主文。
本案經檢察官林淑玲到庭執行職務。
中    華    民    國    99    年    12    月    27    日
                  刑事第十二庭審判長法  官  曾正龍  

                                    法  官  楊台清

                                    法  官  陳慧萍
上正本證明與原本無異。 
如不服本判決應於收受送達後10日內向本院提出上訴書狀，並應
敘述具體理由；其未敘述上訴理由者，應於上訴期間屆滿後20日
內向本院補提理由書（均須按他造當事人之人數附繕本）「切勿
逕送上級法院」。告訴人或被害人如對於本判決不服者，應具備
理由請求檢察官上訴，其上訴期間之計算係以檢察官收受判決正
本之日期為準。 
                                    書記官  黃馨慧 
中    華    民    國    99    年    12    月    27    日

附表
┌──┬─┬──┬───┬────┬────────┬────────┬─────────────┐
│編號│對│年齡│ 犯罪 │犯罪地點│    犯罪態樣    │    所犯法條    │   主文（罪名及處刑）     │
│    │象│    │ 時間 │        │                │                │                          │
├──┼─┼──┼───┼────┼────────┼────────┼─────────────┤
│  1 │Ｚ│未滿│95年3 │U2 MTV包│3次以1千元為對價│兒少條例第22條第│邱昌平連續對於未滿十四歲之│
│    │  │14歲│月10日│廂內    │，邀約被害人至  │1項，刑法第227條│女子為猥褻之行為，處有期徒│
│    │  │    │前某日│        │MTV包廂內加以撫 │第2項           │刑貳年。                  │
│    │  │    │      │        │摸。            │                │                          │
├──┤  ├──┼───┼────┼────────┼────────┼─────────────┤
│  2 │  │已滿│95年3 │函舍旅館│違反被害人意願以│兒童及少年福利法│邱昌平成年人故意對少年犯強│
│    │  │14歲│月10日│內      │性器插入被害人性│第70條第1項前段 │制性交罪，處有期徒刑陸年。│
│    │  │    │後某日│        │器內。          │，刑法第221條第1│                          │
│    │  │    │      │        │                │項              │                          │
├──┤  ├──┼───┼────┼────────┼────────┼─────────────┤
│  3 │  │14歲│95年3 │臺北縣、│以3千元為對價， │兒少條例第22條第│邱昌平連續對於十四歲以上未│
│    │  │至16│月10日│市之賓館│頻率約1月1至2次 │1項，刑法第227條│滿十六歲之女子為性交，處有│
│    │  │歲時│後某日│、汽車內│，與被害人為性交│第3項           │期徒刑年。              │
│    │  │    │      │        │行為。          │                │                          │
├──┤  ├──┼───┼────┼────────┼────────┼─────────────┤
│3之1│  │17歲│98年3 │臺北縣、│以3千元為對價與 │兒少條例第22條第│邱昌平十八歲以上之人與十六│
│    │  │時  │月10日│市之某賓│被害人為性交行為│2項             │歲以上未滿十八歲之人為性交│
│    │  │    │後某日│館內    │。              │                │易，處有期徒刑柒月。      │
├──┼─┼──┼───┼────┼────────┼────────┼─────────────┤
│ 4  │Ｅ│未滿│96年8 │U2 MTV包│違反被害人意願，│刑法第224條之1  │邱昌平對未滿十四歲之女子，│
│    │  │14歲│月間某│廂內    │以手撫摸被害人胸│                │以違反其意願之方法，而為猥│
│    │  │    │日    │        │部。            │                │褻之行為，處有期徒刑肆年。│
├──┤  ├──┼───┼────┼────────┼────────┼─────────────┤
│ 5  │  │未滿│96年8 │U2 MTV包│5次以手撫摸被害 │(1)兒少條例第22條│邱昌平對於未滿十四歲之女子│
│    │  │14歲│月至97│廂或函舍│人胸部及性器，或│  第1項，刑法第 │為猥褻之行為，共伍罪，各處│
│    │  │    │年9 月│旅館內  │以其性器摩擦被害│  227條第2項    │有期徒刑壹年陸月。又拍攝未│
│    │  │    │3日間 │        │人性器，並以數位│(2)兒少條例第27條│滿十八歲之人為猥褻行為之影│
│    │  │    │      │        │攝影機拍攝被害人│  第1項         │片，處有期徒刑壹年貳月。  │
│    │  │    │      │        │裸體。          │                │                          │
├──┤  ├──┼───┼────┼────────┼────────┼─────────────┤
│5之1│  │未滿│97年9 │函舍旅館│以4千元為對價， │(1)兒少條例第22條│邱昌平對於未滿十四歲之女子│
│    │  │14歲│月3月 │內      │以數位攝影機拍攝│  第1項，刑法第 │為猥褻之行為，處有期徒刑壹│
│    │  │    │前某日│        │被害人裸體，並違│  227條第2項    │年陸月。又對於未滿十四歲之│
│    │  │    │      │        │反被害人意願以性│(2)刑法第222條第1│女子，以違反其意願之方法而│
│    │  │    │      │        │器插入被害人性器│  項第2款       │為性交，處有期徒刑玖年。又│
│    │  │    │      │        │內。            │(2)兒少條例第27條│拍攝未滿十八歲之人為猥褻行│
│    │  │    │      │        │                │  第1項         │為之影片，處有期徒刑壹年貳│
│    │  │    │      │        │                │                │月。                      │
├──┤  ├──┼───┼────┼────────┼────────┼─────────────┤
│  6 │  │已滿│97年10│函舍旅館│對被害人為猥褻行│(1)兒少條例第22條│邱昌平對於十四歲以上未滿十│
│    │  │14歲│月5日 │內      │為，並違反被害人│  第1項，刑法第 │六歲之女子為猥褻之行為，處│
│    │  │    │      │        │意願，以手指插入│  227條第4項    │有期徒刑壹年。又成年人故意│
│    │  │    │      │        │被害人性器內。  │(2)兒童及少年福利│對於少年犯強制性交罪，處有│
│    │  │    │      │        │                │  法第70條第1項 │期徒刑陸年。              │
│    │  │    │      │        │                │  前段，刑法第  │                          │
│    │  │    │      │        │                │  221條第1項    │                          │
├──┼─┼──┼───┼────┼────────┼────────┼─────────────┤
│  7 │33│16歲│98年3 │U2 MTV包│違反被害人意願，│兒童及少年福利法│邱昌平成年人故意對少年犯強│
│    │25│    │月11日│廂內    │以手撫摸被害人胸│第70條第1項前段 │制猥褻罪，處有期徒刑年。│
│    │98│    │      │        │部。            │，刑法第224條   │                          │
├──┼─┼──┼───┼────┼────────┼────────┼─────────────┤
│  8 │Ａ│15歲│98年8 │函舍旅館│以2千元為對價， │(1)兒少條例第22條│邱昌平對於十四歲以上未滿十│
│    │  │    │月25日│9樓房間 │拍攝被害人裸露胸│  第1項，刑法第 │六歲之女子為猥褻之行為，處│
│    │  │    │      │內      │部之照片，嗣並違│  227條第4項    │有期徒刑壹年。又拍攝未滿十│
│    │  │    │      │        │反被害人意願，自│(2)兒少條例第27條│八歲之人為猥褻行為之影片，│
│    │  │    │      │        │後方環抱被害人胸│  第1項         │處有期徒刑壹年貳月。又成年│
│    │  │    │      │        │部。            │(3)兒童及少年福利│人故意對少年犯強制猥褻罪，│
│    │  │    │      │        │                │  法第70條第1項 │處有期徒刑貳年。          │
│    │  │    │      │        │                │  前段，刑法第  │                          │
│    │  │    │      │        │                │  224條         │                          │
├──┤  │    ├───┼────┼────────┼────────┼─────────────┤
│  9 │  │    │98年8 │陽明山  │以2千元為對價， │(1)兒少條例第22條│邱昌平十四歲以上未滿十六歲│
│    │  │    │月30日│        │拍攝被害人裸露胸│  第1項，刑法第 │之女子為猥褻之行為，處有期│
│    │  │    │      │        │部及下體之照片。│  227條第4項    │徒刑壹年。又拍攝未滿十八歲│
│    │  │    │      │        │                │(2)兒少條例第27條│之人為猥褻行為之影片，處有│
│    │  │    │      │        │                │  第1項         │期徒刑壹年貳月。          │
├──┼─┼──┼───┼────┼────────┼────────┼─────────────┤
│ 10 │Ｂ│未滿│98年5 │U2 MTV包│得被害人同意，以│兒少條例第22條第│邱昌平對於未滿十四歲之女子│
│    │  │14歲│月11日│廂內    │手撫摸被害人胸部│1項，刑法第227條│為猥褻之行為，處有期徒刑壹│
│    │  │    │      │        │。              │第2項           │年陸月。                  │
├──┼─┼──┼───┼────┼────────┼────────┼─────────────┤
│ 11 │Ｃ│15歲│98年過│函舍旅館│以2千5百元為對價│(1)兒少條例第22條│邱昌平對於十四歲以上未滿十│
│    │  │    │年後某│內      │，拍攝被害人上半│  第1項，刑法第 │六歲之女子為猥褻行為，處有│
│    │  │    │日    │        │身僅著內衣之照片│  227條第4項    │期徒刑壹年。又拍攝未滿十八│
│    │  │    │      │        │，嗣並違反被害人│(2)兒少條例第27條│歲之人為猥褻行為之影片，處│
│    │  │    │      │        │意願，以手撫摸被│  第1項         │有期徒刑壹年貳月。又成年人│
│    │  │    │      │        │害人胸部及下體。│(3)兒童及少年福利│故意對少年犯強制猥褻罪，處│
│    │  │    │      │        │                │  法第70條第1項 │有期徒刑貳年。            │
│    │  │    │      │        │                │  前段，刑法第  │                          │
│    │  │    │      │        │                │  224條         │                          │
├──┤  │    ├───┼────┼────────┼────────┼─────────────┤
│11之│  │    │98年5 │同上    │同上            │同上            │邱昌平對於十四歲以上未滿十│
│1   │  │    │月5日 │        │                │                │六歲之女子為猥褻行為，處有│
│    │  │    │      │        │                │                │期徒刑壹年。又拍攝未滿十八│
│    │  │    │      │        │                │                │歲之人為猥褻行為之影片，處│
│    │  │    │      │        │                │                │有期徒刑壹年貳月。又成年人│
│    │  │    │      │        │                │                │故意對少年犯強制猥褻罪，處│
│    │  │    │      │        │                │                │有期徒刑貳年。            │
├──┤  │    ├───┼────┼────────┼────────┼─────────────┤
│11之│  │    │98年5 │同上    │同上            │同上            │邱昌平對於十四歲以上未滿十│
│2   │  │    │月8日 │        │                │                │六歲之女子為猥褻行為，處有│
│    │  │    │      │        │                │                │期徒刑壹年。又拍攝未滿十八│
│    │  │    │      │        │                │                │歲之人為猥褻行為之影片，處│
│    │  │    │      │        │                │                │有期徒刑壹年貳月。又成年人│
│    │  │    │      │        │                │                │故意對少年犯強制猥褻罪，處│
│    │  │    │      │        │                │                │有期徒刑貳年。            │
├──┼─┼──┼───┼────┼────────┼────────┼─────────────┤
│ 12 │Ｄ│15歲│98年5 │U2 MTV包│違反被害人意願，│(1)兒童及少年福利│邱昌平成年人故意對少年犯強│
│    │  │    │月30日│廂內    │以手撫摸被害人胸│  法第70條第1項 │制猥褻罪，處有期徒刑年。│
│    │  │    │      │        │部，並強以手指插│  前段，刑法第  │又成年人故意對少年犯強制性│
│    │  │    │      │        │入被害人陰道內。│  224條         │交罪，處有期徒刑陸年。    │
│    │  │    │      │        │                │(2)兒童及少年福利│                          │
│    │  │    │      │        │                │  法第70條第1項 │                          │
│    │  │    │      │        │                │  前段，刑法第  │                          │
│    │  │    │      │        │                │  221條第1項    │                          │
├──┤  │    ├───┼────┼────────┼────────┼─────────────┤
│ 13 │  │    │98年6 │U2 MTV包│以1千3百元為對價│(1)兒少條例第22條│邱昌平對於十四歲以上未滿十│
│    │  │    │月2日 │廂內    │，撫摸被害人胸部│  第1項，刑法第 │六歲之女子為猥褻行為，處有│
│    │  │    │      │        │及下體，並以手指│  227條第4項    │期徒刑壹年。又對於十四歲以│
│    │  │    │      │        │插入被害人陰道內│(2)兒少條例第22條│上未滿十六歲之女子為性交，│
│    │  │    │      │        │，並欲以數位攝影│  第1項，刑法第 │處有期徒刑年。又拍攝未滿│
│    │  │    │      │        │機拍攝，然遭被害│  227條第3項    │十八歲之人為猥褻行為之影片│
│    │  │    │      │        │人阻止。        │(3)兒少條例第27條│未遂，處有期徒刑壹年。    │
│    │  │    │      │        │                │  第5項、第1項  │                          │
├──┼─┼──┼───┼────┼────────┼────────┼─────────────┤
│ 14 │Ｆ│未滿│98年3 │臺北市萬│違反被害人意願，│(1)兒少條例第22條│邱昌平對於未滿十四歲之女子│
│    │  │14歲│月14日│華區萬年│擁抱及撫摸被害人│  第1項，刑法第 │為性交者，處有期徒刑年。│
│    │  │    │      │大樓某  │，嗣以2千5百元對│  227條第1項    │又拍攝未滿十八歲之人為猥褻│
│    │  │    │      │MTV包廂 │價，以手指插入被│(2)兒少條例第27條│行為之影片未遂，處有期徒刑│
│    │  │    │      │內      │害人下體，並以相│  第5項、第1項  │壹年。                    │
│    │  │    │      │        │機拍攝被害人胸部│                │                          │
│    │  │    │      │        │等處，因被害人拒│                │                          │
│    │  │    │      │        │絕始罷手。      │                │                          │
├──┼─┼──┼───┼────┼────────┼────────┼─────────────┤
│ 15 │Ｇ│15歲│98年4 │U2 MTV包│親吻被害人頸部等│(1)兒少條例第22條│邱昌平對於十四歲以上未滿十│
│    │  │    │月28日│廂內    │處，並要求被害人│  第1項，刑法第 │六歲之女子為猥褻之行為，處│
│    │  │    │      │        │退去衣褲，僅著內│  227條第4項    │有期徒刑壹年。又拍攝未滿十│
│    │  │    │      │        │衣褲供其拍照。  │(2)兒少條例第27條│八歲之人為猥褻行為之影片，│
│    │  │    │      │        │                │  第1項         │處有期徒刑壹年貳月。      │
├──┼─┼──┼───┼────┼────────┼────────┼─────────────┤
│ 16 │Ｈ│未滿│98年4 │臺北市萬│違反被害人意願，│刑法第224條之1  │邱昌平對未滿十四歲之女子以│
│    │  │14歲│月30日│華區某  │強以撫摸被害人胸│                │違反其意願之方法，而為猥褻│
│    │  │    │      │MTV包廂 │部。            │                │之行為，處有期徒刑肆年。  │
│    │  │    │      │內      │                │                │                          │
├──┼─┼──┼───┼────┼────────┼────────┼─────────────┤
│ 17 │Ｉ│已滿│98年5 │函舍旅館│拍攝被害人僅著內│(1)兒少條例第22條│邱昌平對於十四歲以上未滿十│
│    │  │14歲│月29日│內      │衣褲之照片，並以│  第1項，刑法第 │六歲之女子為猥褻之行為，處│
│    │  │    │      │        │手撫摸被害人胸部│  227條第4項    │有期徒刑壹年。又拍攝未滿十│
│    │  │    │      │        │、大腿、腹部，嗣│(2)兒少條例第27條│八歲之人為猥褻行為之影片，│
│    │  │    │      │        │僅著內褲在被害人│  第1項         │處有期徒刑壹年貳月。      │
│    │  │    │      │        │身上磨蹭。      │                │                          │
├──┤  │    ├───┼────┼────────┼────────┼─────────────┤
│ 18 │  │    │98年8 │函舍旅館│以金錢引誘被害人│兒少條例第23條第│邱昌平引誘使未滿十八歲之人│
│    │  │    │月31日│內      │在旅館內性交易，│1項、第27條第5項│為性交易，處有期徒刑貳年。│
│    │  │    │      │        │並開啟數位攝影機│、第1項         │又拍攝未滿十八歲之人為性交│
│    │  │    │      │        │位全程拍攝過程，│                │行為之影片未遂，處有期徒刑│
│    │  │    │      │        │嗣因警方進行臨檢│                │壹年。                    │
│    │  │    │      │        │，而旅館人員趁機│                │                          │
│    │  │    │      │        │通知始罷手。    │                │                          │
├──┼─┼──┼───┼────┼────────┼────────┼─────────────┤
│ 19 │Ｋ│已滿│98年3 │U2 MTV包│以金錢引誘被害人│兒少條例第23條第│邱昌平引誘使未滿十八歲之人│
│    │  │14歲│月24日│廂內    │為性交易，惟遭拒│5項、第1項      │為性交易未遂，處有期徒刑壹│
│    │  │    │      │        │絕。            │                │年貳月。                  │
├──┼─┼──┼───┼────┼────────┼────────┼─────────────┤
│ 20 │Ｌ│已滿│98年5 │U2 MTV包│拍攝被害人照片，│兒童及少年福利法│邱昌平成年人故意對少年犯強│
│    │  │14歲│月29日│廂內    │嗣違反被害人意願│第70條第1項前段 │制猥褻罪，處有期徒刑年。│
│    │  │    │      │        │，以手、口撫摸或│，刑法第224條   │                          │
│    │  │    │      │        │親吻被害人胸部。│                │                          │
├──┼─┼──┼───┼────┼────────┼────────┼─────────────┤
│ 21 │Ｍ│16歲│97年12│U2 MTV包│違反被害人意願，│刑法第224條     │邱昌平成年人故意對少年犯強│
│    │  │    │月25日│廂內    │以手摸被害人胸部│                │制猥褻罪，處有期徒刑年。│
│    │  │    │      │        │。              │                │                          │
├──┼─┼──┼───┼────┼────────┼────────┼─────────────┤
│ 22 │Ｗ│15歲│98年3 │U2 MTV包│以2千5百元為對價│兒少條例第22條第│邱昌平對於十四歲以上未滿十│
│    │  │    │月間某│廂內    │，與被害人性交易│1項，刑法第227條│六歲之女子為性交，處有期徒│
│    │  │    │日    │        │。              │第3項           │刑年。                  │
├──┤  │    ├───┼────┼────────┼────────┼─────────────┤
│ 23 │  │    │98年3 │函舍旅館│以2千元為對價， │(1)兒少條例第22條│邱昌平對於十四歲以上未滿十│
│    │  │    │月間某│內      │與被害人為性交易│  第1項，刑法第 │六歲之女子為性交，處有期徒│
│    │  │    │日    │        │，並拍攝被害人身│  227條第3項    │刑年。又拍攝未滿十八歲之│
│    │  │    │      │        │體多處照片。    │(2)兒少條例第27條│人為猥褻行為之影片，處有期│
│    │  │    │      │        │                │  第1項         │徒刑壹年貳月。            │
├──┤  │    ├───┼────┼────────┼────────┼─────────────┤
│ 24 │  │    │98年4 │同上    │同上            │同上            │邱昌平對於十四歲以上未滿十│
│    │  │    │月23日│        │                │                │六歲之女子為性交，處有期徒│
│    │  │    │      │        │                │                │刑年。又拍攝未滿十八歲之│
│    │  │    │      │        │                │                │人為猥褻行為之影片，處有期│
│    │  │    │      │        │                │                │徒刑壹年貳月。            │
├──┤  │    ├───┼────┼────────┼────────┼─────────────┤
│ 25 │  │    │98年4 │同上    │同上            │同上            │邱昌平對於十四歲以上未滿十│
│    │  │    │月28日│        │                │                │六歲之女子為性交，處有期徒│
│    │  │    │      │        │                │                │刑年。又拍攝未滿十八歲之│
│    │  │    │      │        │                │                │人為猥褻行為之影片，處有期│
│    │  │    │      │        │                │                │徒刑壹年貳月。            │
├──┼─┼──┼───┼────┼────────┼────────┼─────────────┤
│ 26 │Ｘ│16歲│98年7 │函舍旅館│以1千元為對價， │(1)兒少條例第22條│邱昌平十八歲以上之人與十六│
│    │  │    │月19日│內      │要求被害人僅著內│  第2項         │歲以上未滿十八歲之人為性交│
│    │  │    │      │        │衣供其拍照。    │(2)兒少條例第27條│易，處有期徒刑柒月。又拍攝│
│    │  │    │      │        │                │  第1項         │未滿十八歲之人為猥褻行為之│
│    │  │    │      │        │                │                │影片，處有期徒刑壹年貳月。│
├──┤  │    ├───┼────┼────────┼────────┼─────────────┤
│26之│  │    │98年7 │陽明山  │以1千元為對價， │(1)兒少條例第22條│邱昌平十八歲以上之人與十六│
│1   │  │    │月21日│        │要求被害人僅著內│  第2項         │歲以上未滿十八歲之人為性交│
│    │  │    │      │        │衣供其拍照，回程│(2)兒少條例第27條│易，處有期徒刑柒月。又拍攝│
│    │  │    │      │        │在車上違反被害人│  第1項         │未滿十八歲之人為猥褻行為之│
│    │  │    │      │        │意願，強以手撫摸│(3)兒童及少年福利│影片，處有期徒刑壹年貳月。│
│    │  │    │      │        │猥褻被害人之胸部│  法第70條第1項 │又成年人故意對少年犯強制猥│
│    │  │    │      │        │。              │  前段，刑法第  │褻罪，處有期徒刑年。    │
│    │  │    │      │        │                │  224條         │                          │
├──┤  │    ├───┼────┼────────┼────────┼─────────────┤
│ 27 │  │    │98年7 │函舍旅館│違反被害人意願，│兒童及少年福利法│邱昌平成年人故意對少年犯強│
│    │  │    │月28日│內      │強以手撫摸猥褻被│第70條第1項前段 │制猥褻罪，處有期徒刑年。│
│    │  │    │      │        │害人胸部。      │，刑法第224條   │                          │
├──┼─┼──┼───┼────┼────────┼────────┼─────────────┤
│ 28 │Ｙ│未滿│98年4 │臺北市萬│撫摸被害人胸部。│兒少條例第22條第│邱昌平對於未滿十四歲之女子│
│    │  │14歲│月19日│華區某  │                │1項，刑法第227條│為猥褻之行為，處有期徒刑壹│
│    │  │    │      │MTV包廂 │                │第2項           │年陸月。                  │
└──┴─┴──┴───┴────┴────────┴────────┴─────────────┘


附錄本案論罪科刑法條全文：
兒童及少年福利法第70條
成年人教唆、幫助或利用兒童及少年犯罪或與之共同實施犯罪或
故意對其犯罪者，加重其刑至二分之一。但各該罪就被害人係兒
童及少年已定有特別處罰規定者，不在此限。                
對於兒童及少年犯罪者，主管機關得獨立告訴。

兒童及少年性交易防制條例第22條
與未滿16歲之人為性交易者，依刑法之規定處罰之。
18歲以上之人與16歲以上未滿18歲之人為性交易者，處1年以下
有期徒刑、拘役或新台幣10萬元以下罰金。
中華民國人民在中華民國領域外犯前2項之罪者，不問犯罪地之
法律有無處罰規定，均依本條例處罰。

兒童及少年性交易防制條例第23條
引誘、容留、媒介、協助或以他法，使未滿18歲之人為性交易者
，處1年以上7年以下有期徒刑，得併科新臺幣3百萬元以下罰金
。
以詐術犯之者，亦同。
意圖營利而犯前項之罪者，處3年以上10年以下有期徒刑，併科
新臺幣5百萬元以下罰金。
媒介、收受、藏匿前2項被害人或使之隱避者，處1年以上7年以
下有期徒刑，得併科新臺幣3百萬元以下罰金。
前項收受、藏匿行為之媒介者，亦同。
前4項之未遂犯罰之。

兒童及少年性交易防制條例第27條
拍攝、製造未滿18歲之人為性交或猥褻行為之圖畫、錄影帶、影
片、光碟、電子訊號或其他物品者，處6個月以上5年以下有期徒
刑，得併科新臺幣50萬元以下罰金。
意圖營利犯前項之罪者，處1年以上7年以下有期徒刑，應併科新
臺幣5百萬元以下罰金。
引誘、媒介或以他法，使未滿18歲之人被拍攝、製造性交或猥褻
行為之圖畫、錄影帶、影片、光碟、電子訊號或其他物品者，處
1年以上7年以下有期徒刑，得併科新臺幣1百萬元以下罰金。以
強暴、脅迫、藥劑、詐術、催眠術或其他違反本人意願之方法，
使未滿18歲之人被拍攝、製造性交或猥褻行為之圖畫、錄影帶、
影片、光碟、電子訊號或其他物品者，處5年以上有期徒刑，得
併科新臺幣3百萬元以下罰金。
前4項之未遂犯罰之。
第1項至第4項之物品，不問屬於犯人與否，沒收之。

中華民國刑法第221條
對於男女以強暴、脅迫、恐嚇、催眠術或其他違反其意願之方法
而為性交者，處3年以上10年以下有期徒刑。
前項之未遂犯罰之。

中華民國刑法第222條
犯前條之罪而有下列情形之一者，處7年以上有期徒刑：
一、二人以上共同犯之者。
二、對未滿14歲之男女犯之者。
三、對精神、身體障礙或其他心智缺陷之人犯之者。
四、以藥劑犯之者。
五、對被害人施以凌虐者。
六、利用駕駛供公眾或不特定人運輸之交通工具之機會犯之者。
七、侵入住宅或有人居住之建築物、船艦或隱匿其內犯之者。
八、攜帶兇器犯之者。
前項之未遂犯罰之。

中華民國刑法第224條
對於男女以強暴、脅迫、恐嚇、催眠術或其他違反其意願之方法
，而為猥褻之行為者，處6月以上5年以下有期徒刑。

中華民國刑法第224條之1
犯前條之罪而有第222條第1項各款情形之一者，處3年以上10年
以下有期徒刑。

中華民國刑法第227條
對於未滿14歲之男女為性交者，處3年以上10年以下有期徒刑。
對於未滿14歲之男女為猥褻之行為者，處6月以上5年以下有期徒
刑。
對於14歲以上未滿16歲之男女為性交者，處7年以下有期徒刑。
對於14歲以上未滿16歲之男女為猥褻之行為者，處3年以下有期
徒刑。
第1項、第3項之未遂犯罰之。

司法院資訊處製作；財團法人民間司法改革基金會備份。
